臺灣高等法院刑事判決
110年度上訴字第2862號
上  訴  人  臺灣新北地方檢察署檢察官
上  訴  人  
即  被  告  林修伯  


選任辯護人  高巧玲律師
            廖芳萱律師
            蕭棋云律師
上  訴  人  
即  被  告  梁智勝  



選任辯護人  林孝甄律師
上  訴  人  
即  被  告  施俊吉  



選任辯護人  陳恒寬律師
            陳建宏律師
上  訴  人  
即  被  告  劉丞浩    



選任辯護人  孫銘豫律師
            沈孟賢律師
            王藝臻律師
上  訴  人  
即  被  告  許祐銓  



選任辯護人  林皓堂律師
上  訴  人  
即  被  告  陳冠宇  



選任辯護人  王維立律師
上  訴  人  
即  被  告  柯仲逵  



             
選任辯護人  陳以敦律師
            陳崇光律師
上  訴  人  
即  被  告  秦俞軒  


選任辯護人  葉恕宏律師
被      告  黃登一  


指定辯護人  黃志傑律師(義務辯護律師)
被      告  黃啟文  



選任辯護人  吳逸軒律師
被      告  陶彥誠  



選任辯護人  林蔚名律師

上列上訴人等因被告等殺人未遂等案件，不服臺灣新北地方法院
109年度重訴字第39號，中華民國110年7月7日第一審判決（起訴
案號：臺灣新北地方檢察署109年度偵字第31746、38779、41571
、41870、44806號），提起上訴，本院判決如下：
    主  文
一、原判決關於戊○○、壬○○、癸○○、子○○、庚○○、辛○○、辰○○部
    分；己○○就指揮犯罪組織罪、擄人勒贖罪、定應執行刑、犯
    罪所得之沒收部分；暨午○○就擄人勒贖罪、定應執行刑、犯
    罪所得之沒收部分，均撤銷。
二、戊○○犯參與犯罪組織罪，處有期徒刑壹年。
三、壬○○犯參與犯罪組織罪，處有期徒刑壹年。
四、己○○共同犯擄人勒贖罪，累犯，處有期徒刑拾壹年。未扣案
    之犯罪所得新臺幣陸佰參拾萬元沒收，於全部或一部不能沒
    收或不宜執行沒收時，追徵其價額。被訴恐嚇危害安全部分
    無罪。
五、午○○共同犯擄人勒贖罪，處有期徒刑捌年陸月。未扣案之犯
    罪所得新臺幣壹佰肆拾伍萬元、如附表編號5 至8 所示之支
    票沒收，於全部或一部不能沒收或不宜執行沒收時，追徵其
    價額。
六、癸○○共同犯擄人勒贖罪，處有期徒刑捌年。
七、子○○共同犯擄人勒贖罪，處有期徒刑柒年陸月。
八、庚○○共同犯擄人勒贖罪，累犯，處有期徒刑柒年。
九、辛○○犯參與犯罪組織罪，處有期徒刑拾月。
十、辰○○犯參與犯罪組織罪，處有期徒刑拾月。未扣案之犯罪所
    得新臺幣參拾萬元沒收，於全部或一部不能沒收或不宜執行
    沒收時，追徵其價額。
十一、其他上訴駁回。
十二、己○○上開撤銷改判所處之刑及上訴駁回部分，應執行有期
      徒刑拾陸年。
十三、午○○上開撤銷改判所處之刑及上訴駁回部分，有期徒刑部
      分應執行有期徒刑拾伍年陸月。
    事實及理由
壹、有罪部分：
一、犯罪事實：
    竹聯幫和堂寶和會（下稱寶和會），係以臺北市○○區○○○路0
     段00 號0樓處所為據點之幫派，為實施強暴、脅迫、恐嚇
    等為手段或最重本刑逾5 年有期徒刑之刑之罪，具持續性、
    牟利性之有結構性犯罪組織。
　　寶和會由戊○○於民國109 年8 月14日前某日起，基於參與犯
    罪組織之犯意，擔任會長；壬○○則以參與犯罪組織之犯意，
    於109 年8 月14日前某日起，擔任副會長；己○○則於108 年
    7 月16日前某日起，基於指揮犯罪組織之犯意，擔任大組長
    ，並邀集午○○，子○○、庚○○、辛○○、辰○○均基於參與犯罪組
    織之犯意，成為寶和會旗下成員，而各共犯下述犯行：
  ㈠癸○○於108 年5 月間，透過友人結識乙1（真實年籍姓名詳卷
    ），知悉乙1為「紅景天吸金案」之通緝要犯，並受託為乙1
    承租門牌號碼臺北市○○區○○路0 段00 號0樓房屋作為藏身處
    所，而己○○、午○○輾轉知悉上情後，因覺乙1經司法機關通
    緝在案且身懷鉅款，若對乙1進行擄人勒贖，乙1亦不敢聲張
    報警，決議動員寶和會內份子，而夥同癸○○、子○○、庚○○，
    共同基於意圖勒贖而擄人之犯意聯絡，於108 年7 月16日夜
    間，由癸○○確認乙1人位在上址租屋處未外出後，午○○、癸○○、子○○、庚○○即於翌日凌晨零時許，攜帶電擊棒、眼罩、
    手銬腳鐐及辣椒水等工具，搭乘午○○駕駛之車號000-0000號
    自用小客車一同前往乙1前址租屋處，經乙1之司機乙2（真
    實年籍姓名詳卷）應門，癸○○、午○○、庚○○及子○○即乘機衝
    入屋內，旋由子○○將乙2壓制在地，由午○○、庚○○命乙1至客
    廳，並強令乙1、乙2交出手機，斷絕對外求援，因乙1告知
    之手機密碼無法開機，午○○竟以電擊棒電擊乙1，並令乙1蒙
    上眼罩跟隨其等徒步下樓，離去前又以辣椒水噴乙2眼睛，
    並留下乙2之手機，嗣押解乙1出公寓大門時，為避免留下可
    疑之監視器畫面，暫時將乙1之眼罩拿下，將乙1強押上車後
    ，再加以蒙眼又以束帶綁住手指，午○○於車程中並以手機告
    知己○○「人帶到了」，旋將乙1押至子○○於108 年6 月間承
    租之門牌號碼新北市○○區○○街00巷00號安炫車體美研洗車場
    （下稱洗車場）地下1 樓之房間，將眼罩、束帶解開後，改
    以手銬、腳鐐等囚具，將乙1拘禁在內，己○○復以通訊軟體F
    甲丙丁TIM丁通知辰○○，子○○則另通知辛○○到場。
　　嗣己○○抵達現場，即命午○○、子○○、庚○○、辰○○、辛○○輪流
    排班看守乙1，由子○○、庚○○負責看守中午12時至半夜0 時(
    但庚○○曾於108 年7 月21日至108 年8 月15日出境)，辰○○
    、辛○○負責看守半夜0 時至中午12時，午○○則負責後勤替班
    。己○○交代完畢，即與癸○○、子○○、庚○○先行離去。留下辰
    ○○、辛○○，基於私行拘禁之犯意聯絡，開始在外看守拘禁乙
    1。
　　期間乙1因己○○、午○○迭表示要拿錢出來，而不堪壓力，於
    遭關押近1 週後，吞下大量藥物嘗試自盡未果，即以手機陸
    續向友人商借贖款，而於108 年8 月上旬某日，由乙2將乙1
    措籌到之現金320 萬元攜至臺北市內湖區成功路5 段附近某
    養生館前交給己○○，午○○則同時在乙1旁與己○○保持聯繫。
　　嗣午○○因聽聞自己已遭警方注意，即未再出現以避風頭，而
    辛○○則因與子○○發生口角，不再至現場排班看管乙1。後因
    己○○得知洗車場遇警員查訪，為避免事跡敗露，乃於108 年
    8 月下旬某日6 時許，命子○○駕駛車輛搭載其及辰○○，將乙
    1轉至址設臺北市○○區○○街00號之探索汽車旅館，抵達後己○○命辰○○先行離去，嗣於同日15、16時許，再命子○○駕駛車
    輛搭載其，將乙1轉至新北市○○區○○路0 段000 號之台北富
    信大飯店（下稱富信飯店），繼續關押乙1，復以通訊軟體F
    甲丙丁TIM丁命辰○○於當日半夜0 時再至富信飯店繼續看管
    乙1至每日8 時，8 時至半夜0 時之時段則由庚○○、子○○輪
    流負責。
　　嗣乙1於108 年8 月30日，命乙2將另行措籌到之現金660 萬
    元及如附表編號1 至3 所示之支票（面額共計300 萬元）攜
    至新北市汐止區之約定地點，於當日18時許，現場留由庚○○
    看管乙1，己○○即親自出面將乙2引領至富信飯店關押乙1之
    房間內，己○○取得乙2當場交付之上開現金及支票清點無誤
    後，同意釋放乙1，乙1旋搭乘乙2駕駛之車輛離去。
　　期間己○○就乙1交付之款項，陸續分予午○○、癸○○、子○○、
    庚○○各60萬元、辰○○30萬元，並囑辰○○將其中15萬元與辛○○
    ，均作為報酬，但辰○○並未轉交。
    嗣如附表編號1 至3 所示之支票，由己○○交付午○○處理兌現
    事宜，於108 年10月31日由午○○委由癸○○提示如附表編號1 
    所示之支票兌現，癸○○如數領出現金後交給午○○收取，如附
    表編號2 、3 所示之支票因不獲兌現，午○○乃指示不知情之
    郭紘瑋於108年11月18日，前往發票人即址設臺北市○○區○○
    路000 號2 樓之原創傳媒股份有限公司（下稱原創公司）催
    討票款，又於108 年12月2 日、4 日再以電話催討，該公司
    遂以如附表編號4 至8 所示之支票（面額共計200 萬元）換
    回如附表編號2 、3 所示之支票，郭紘瑋並於108 年12月30
    日前往該公司領取如附表編號4 至8 所示之支票交給午○○收
    取，午○○再委由癸○○於109 年1 月8 日，提示如附表編號4 
    所示之支票兌現，癸○○如數領出現金後交給午○○收取，如附
    表編號5 至8 所示之支票則因該公司已辦理止付而不獲兌現
    。
  ㈡緣甲8（真實年籍姓名詳卷）前因真實年籍姓名不詳、綽號「
    甲llen 」之友人，欲自韓國將不明資金匯回臺灣，乃於108
     年3 月間透過真實姓名年籍不詳、綽號「小光（即Steve）
    」之男子介紹而認識己○○，己○○得悉甲8欲從事地下匯兌，
    且其後有資金頗豐之金主後，認可藉機恐嚇敲詐，遂向甲8
    稱所認識之虛擬貨幣系統商即壬○○可進行地下匯兌，並於10
    8 年（起訴書誤載為109 年）3 至5 月間，與「小光」、壬○○，與甲8相約在臺北市之茶店等處討論合作方案。詎己○○
    、壬○○等人明知雙方討論後並未達成任何具體之協議，壬○○
    竟於108 年5 月間對甲8聲稱：「你已經口頭承諾，匯款的
    事談不成也要賠2000萬元」，甲8則表示合作既未談成，為
    何須給付金錢，隨即斷絕聯繫。
　　嗣戊○○、壬○○、己○○以不詳管道知悉甲8於109 年8 月14日
    ，與他人相約在址設臺北市○○區○○○路0 段00巷0 號之臺北
    晶華酒店(下稱晶華酒店)碰面，遂與寶和會內數名真實姓名
    年籍不詳之成員，共同意圖為自己不法之所有，基於恐嚇取
    財之犯意聯絡，由己○○帶同前往晶華酒店2樓咖啡廳圍堵甲8
    ，將甲8帶至戊○○之座位旁，戊○○即對甲8恫稱：「我是寶和
    會會長，己○○為寶和會明日之星，韓國匯款事情要如何處理
    」，並命己○○將甲8與「小光」之對話紀錄供甲8檢視，戊○○
    與己○○復分別向甲8恫稱：「小光已經跑了，無論如何你要
    負責，請誰來談都可以，反正你不能離開了」、「你上網搜
    尋寶和會」，甲8因覺與該組織作對恐遭不測，且當時已遭
    人圍堵，因而心生畏懼，不敢擅離現場，後戊○○對甲8恫稱
    ：「這裡都是我的人，看是要處理錢還是不要處理錢」便先
    行離去，由己○○繼續向甲8索討金錢，對甲8稱：「我知道你
    沒有錢，你開個數字給我」。嗣壬○○到場，即對甲8恫稱：
    「我是寶和會副會長，要把你包起來」，甲8因而請在旁之
    甲9（真實年籍姓名詳卷）協調，後壬○○對甲8稱：「今天是
    甲9要擔保你的性命，否則你今天離不開現場」，並要求甲8
    與己○○互留通訊方式，由甲9開車載甲8離開現場。嗣戊○○、
    壬○○、己○○因察覺甲8已報警處理，始未繼續向甲8索討金錢
    而未遂。
　㈢午○○明知可發射子彈具有殺傷力之制式手槍及具有殺傷力
    之子彈，分屬槍砲彈藥刀械管制條例第4 條第1 項第1 款、
    第2 款列管之槍彈，非經主管機關許可不得持有，竟基於非
    法持有手槍及子彈之犯意，於109 年某日，在不詳地點，取
    得可發射子彈具殺傷力之制式手槍1 枝及制式子彈8 顆後持
    有之。
　　嗣寶和會因不詳原因，受託槍擊丙1（真實年籍姓名詳卷）
    ，即由己○○負責籌劃，並推由午○○擔任執行槍手，而共同基
    於殺人此不確定故意之犯意聯絡，由己○○指示午○○先至丙1
    所經營址設新北市○○區○○路0 段000 ○0號之成吉思汗健身房
    林口旗艦店（下稱健身房）加入會員以勘察現場，午○○遂於
    109 年6 月19日前往上址健身房參觀，於109 年7 月2 日離
    開己○○位於臺北市○○區○○路000 號0 樓之0 之住處後，於同
    日前往健身房支付入會費加入會員，嗣陸續於109 年7 月3 
    、4 、14、18、23、25、29日多次至健身房觀察丙1出入及
    作息時間，同時確認健身房附近之新北市政府警察局林口分
    局文化派出所（下稱林口文化派出所）位置，以便將來於執
    行槍擊後，以最快速之方式攜槍投案，以達自首減刑之目的
    ，己○○亦於109 年7 月24日與其一同至新北市林口區勘察地
    形。
　　嗣於109 年8 月1 日，午○○先在健身房無故觸摸丙1身體加
    以騷擾、激怒丙1，復於109 年8 月4 、7 、12日再至上址
    健身房勘察，於109 年8 月15日見丙1在場，又藉故不滿健
    身房之服務云云與丙1爭吵，故意製造事端，以利後續向檢
    警謊稱之犯案動機，且於每次離開健身房後，均驅車前往己○○前址住處，向其報告並討論後續作案方式。嗣經丙1於109
     年8 月16日以網路直播方式，表示將對午○○提告並請求賠
    償，午○○於109 年8 月18日觀看截圖並側錄該直播後，旋向
    己○○報告之，己○○見時機成熟，即命午○○擇定時日執行槍擊
    任務。
　　午○○於109 年8 月中旬某日，告知其不知情之友人丙2（真
    實年籍姓名詳卷）：「我會消失一陣子，請幫我照顧家人，
    尤其是弟弟，將來會有人來找你，並給你一筆錢，請幫忙償
    還我在外面的債務」，並請丙2不要追問是什麼事情後，即
    於109 年8 月27日23時許，攜帶上開槍彈，在址設臺北市○○
    區○○路00號OK超商前，搭乘不知情之丙3（真實年籍姓名詳
    卷）駕駛之營業小客車前往健身房，於23時30分許抵達後，
    午○○命丙3先將車輛停在健身房旁址設新北市○○區○○路0 段0
    00 號之小北百貨對面，並在車上飲用啤酒壯膽，嗣於109年
    8月28日凌晨1 時許，獨自下車穿戴白色口罩在健身房對面
    埋伏，並命丙3在小北百貨旁之公車站停等，待至凌晨2 時2
    2分許，午○○見丙1與其助理丙4、丙6（真實年籍姓名均詳卷
    ）一同步出健身房，旋穿越馬路，主觀上已可預見其持有裝
    填子彈之制式手槍，近距離瞄準人之方向射擊，子彈一旦擊
    發，具速度快、攻擊力強、殺傷力大之性質，其無從掌握擊
    發後子彈之彈著位置、子彈穿透軀幹後之物理作用力極可能
    改變彈道等因素，且射擊過程中，亦極可能因人之本能閃避
    動作，而擊中人體腦部、心臟等生命中樞或其他重要臟器、
    動脈血管而導致大量出血，將危及性命而致生死亡之結果，
    趁丙1坐入車號000-0000號車輛副駕駛座後方位置滑門仍開
    啟，並與站立在旁之丙4交談之際，以右手將上開槍彈自其
    斜背包中取出，小跑步至該車副駕駛座旁僅距丙1一步之距
    離，以立姿雙手握持該槍朝向丙1，丙1見狀旋舉起右手欲護
    住其頭部，坐在副駕駛座之丙6見狀亦打開車門欲阻擋午○○
    ，於丙1右手約舉至胸前位置之際，午○○朝丙1坐姿之右側方
    向先擊發1 槍，丙1右手繼續抬高後，旋自然下垂，身體略
    往右前傾，因丙6打開車門，午○○稍稍往後退一步後，旋又
    朝身體略往右前傾之丙1再擊發1 槍，丙1開始往其右前方傾
    倒，因丙6已將副駕駛座車門全開，午○○又再後退一步，往
    向前傾倒動作中之丙1再擊發1槍，致丙1受有右側股骨開放
    性骨折、右上臂開放性傷口、右大腿開放性傷口、右小腿開
    放性傷口、左踝開放性傷口，大量出血已可能危及生命，午
    ○○見到丙1已跌出車輛外，且丙4、丙6均已反應過來，即轉
    身衝上停等在小北百貨旁公車站前丙3駕駛之車輛，並命丙3
    迅速開往其已確認過地址之林口文化派出所自首，並報繳所
    持有之上開槍彈（子彈餘5 顆），丙1幸經緊急送醫救治，
    始倖免於亡。己○○、癸○○旋於109年8月28日20時許，共同至
    臺灣新北地方檢察署查探午○○之偵查結果。另於109年8月29
    日下午，寶和會幹部之W丁丙H甲T手機通訊軟體「av群組」
    中，由壬○○以暱稱「LI甲NG~梁」於16時47分許發話：「所
    有人5 ：45到公司。（包含底下的會員）」後，經群組內3 
    名成員回覆：「收」，己○○亦以暱稱「JUN」先回覆：「收
    」，再於16時53分許發話：「所有的頭和年輕人都要到」之
    指令，戊○○隨即以暱稱「修」發話：「沒有回的人真的都很
    散漫…真的搞不懂這樣是能做成什麼事。」，再經群組內數
    名成員回覆：「收」，復由群組內幹部轉知上開訊息給寶和
    會之幫眾知悉後，於當日17時前後，寶和會成員陸續前往臺
    北市○○區○○○路0 段00號0 樓集合，邵柏傑到場後即訓令不
    得對外談論丙1槍擊案。
　　嗣癸○○以不詳方式取得25萬元後，於109年9 月1 日20時許
    ，在臺北市○○區○○路0 段000 巷附近，將上開25萬元交付與
    丙2，丙2即依午○○犯案前之指示，將其所取得之現金，分別
    交給數名午○○之債權人，以清償午○○所積欠之債務。
二、證據能力：
　  本判決認定被告犯罪事實所引用之下列被告以外之人於偵查
    中經具結之陳述(按：被告以外之人於警詢中之陳述，或於
    偵訊中未經具結之陳述，本判決則未引用)，經被告爭執證
    據能力者，如上開犯罪事實㈠部分之乙1、乙2(見本院卷四第
    59頁)；上開犯罪事實㈡部分之林尚緯(見本院卷九第154至15
    5頁)；上開犯罪事實㈢部分之甲10、丙1至丙6(見本院卷四第
    486至488頁)；上開參與或指揮組織犯罪部分之甲3、甲8、
    甲10、(見本院卷五第180至183)。以上或經原審傳喚到庭具
    結作證並行交互詰問，如乙1、乙2、甲8、甲10、甲11；或
    未經被告於審理中傳喚證述，如林尚緯、丙1至丙6；或經原
    審合法傳喚、拘提未到庭，如甲3，則其等於檢察官偵訊作
    證時，經具結後所為之陳述，經本院於審判期日依法定程序
    提示上開證人所為之陳述並告以要旨，而為合法調查後，自
    得將之採納為判斷被告犯罪事實之依據。
三、事實認定：
　㈠乙1擄人勒贖案即犯罪事實㈠部分：
　　訊之己○○(以下被告或告訴人等，均逕稱其名)、午○○、癸○○
    、子○○、庚○○均矢口否認涉有擄人勒贖之犯行，己○○、午○○
    均辯稱：本件是為了處理午○○從巳○○那邊所得到對乙1紅景
    天的債權(見本院卷八第222、237頁)；癸○○、子○○、庚○○亦
    均辯稱：本件是幫忙處理朋友的債務糾紛(見本院卷八第246
    至248頁)。而辛○○、辰○○則均承認犯有私行拘禁之犯行(見
    本院卷八第250、253頁)。經查：
　１關於乙1上開如何遭到私行拘禁、並因此交付各該款項、支票
    等客觀事實經過，業為己○○、午○○、癸○○、子○○、庚○○、辛○○、辰○○所大致是認(見本院卷四第45至48、54至57頁、原
    審卷四第585頁），核與乙1於偵查、原審審理中之證述（見
    偵3卷第321至326、621至625頁、原審卷二第335至369頁）
    、乙2於偵查、原審審理中之證述（見偵8卷第487至490、46
    5至467頁、原審卷二第371至386頁）、乙3於偵查中之證述
    （見偵8卷第501至502頁）、證人乙4於偵查中之證述（見偵
    3卷第354至355頁）、乙5於偵查中之證述（見偵1卷第557至
    561頁）、洗車場老闆林薪瑋於偵查中之證述（見偵6卷第68
    5至689頁）、洗車場員工林曉龍於偵查中之證述（見偵6卷
    第717至719頁）、郭紘瑋於偵查中之證述（見偵10卷第525
    至535頁）大致相符，並有卷內監視器畫面截圖（見偵3卷第
    239至243頁、偵6卷第29至35頁、偵8卷第733至735頁）、車
    號000-0000號自小客車車輛詳細資料報表（見偵3卷第421頁
    ）、支票提示資料（見偵1卷第333頁）、支票影本及銀行收
    取存戶繳交支票存款戶存款不足退票手續費、票據提示資料
    （見偵3卷第227至237頁）、公司領簽收單（見偵3卷第479
    、485頁）、支票及退票理由單（見偵3卷第489、491頁）、
    癸○○之存摺存款客戶歷史交易明細表（見偵3卷第498至502
    頁）、午○○手機通訊軟體對話紀錄截圖（見偵3卷第103頁）
    、彭一庭（暱稱「阿鬼」）與暱稱「發鈔機」手機通訊軟體
    對話紀錄截圖（見偵3卷第247至251頁）、洗車場外觀、內
    部房間、地下室照片（見偵2卷第283頁、偵6卷第645至659
    、715頁）、乙1借提現場勘察照片（見偵8卷第611至615頁
    ）、新北市深坑區、探索汽車旅館、富信飯店現場照片（見
    偵3卷第467至476頁）可稽，首堪認定。
　　至於①己○○雖仍爭執乙1第二次交付之現金為360萬元、而非6
    60萬元(見本院卷四第56頁)。然乙1上開證述，歷來均明確
    表示第二次交付現金之數額為660萬元，茲乙1當初指訴，目
    的除使己○○等人接受刑罰制裁外，應無特別在意其等日後是
    否願意或有能力如數賠償，此見諸乙1與己○○等人事後達成
    之民事上和解數額，亦不過460萬元，有卷內和解筆錄可參(
    本院卷七第75至77頁)，即可知悉，若非乙1真有籌出此等款
    項為交付，實無庸加以膨風虛捏。更何況，乙2於原審審理
    中，亦佐稱：大概算了，因為10萬元、10萬元，算一算差不
    多600萬元(見原審卷二第379頁)，形容之情節生動，當是親
    自點數，才會如此，該筆現金自不可能僅只半數之300多萬
    元而已。綜上，此部分數額，當以親身受有款項損失之乙1
    所述，較為可採，己○○空言爭執，反不可信。又②公訴意旨
    雖主張乙1曾另簽立面額各為500萬元之本票共10紙而交付午
    ○○，但此除乙1之單一指訴外，即無其他證據以為補強，乙1
    且自陳迄今均無人持該等本票向其求償（見原審卷二第365
    頁），要認不能認定，均於此敘明。
　２而關於己○○等人並非為處理債務問題方對乙1私行拘禁、並要
    求交付各該款項、支票，此情不但業經乙1、乙3證述明確，
    對照午○○、癸○○、子○○、庚○○陳述之不合理及矛盾，衡諸經
    驗法則，更可認定。至於所謂巳○○之紅景天債權，則係事後
    卸責之託辭而已，所提出與此相關之證據資料，或適足作為
    彈劾之用，或不足為其等有利之認定，茲析述如下：
　⑴乙1於偵查中，原已明確證述：己○○勒索時，小胖(按：即午○○)在旁，己○○說有人叫他來跟我討債，我問他債權人是誰，
    他說不出所以然(見偵3卷第322頁)；再觀諸乙1於偵查及原
    審之證述內容，亦無提及己○○或午○○於上開私行拘禁期間索
    討金錢時，曾經提出任何債權憑據(見偵3卷第321至326頁、
    偵6卷第621至625頁)。又乙3於偵查中，復係證述：108年8
    月間陳建寰以微信打給我，跟我說乙1被綁架，歹徒要幾千
    萬元之贖金，乙1高雄團隊正在籌錢，希望我可以籌一點錢
    給他，但我沒有答應，後來陳建寰把乙1微信給我，乙1在10
    8年8月30日上午某時以微信打給我，電話中乙1在哭，並請
    我救他，不然就要來世再見了，我答應幫他開支票，我請乙
    4開3張面額各100萬元支票交給陳建寰，陳建寰再交給乙1指
    定之人，據說乙1當天就有被放出來。過幾天乙1叫我去高雄
    旅館找他，他告訴我他是被黑道綁走，且說他一定要討回公
    道正在籌備，乙1變得很緊張兮兮，在旅館內有服務生敲門
    他也會很緊張（見偵8卷第501至502頁）。基上，乙1本件自
    非單純因債務糾紛遭到私行拘禁，而係被己○○等人勒索財物
    以贖回人身自由，否則乙1自無需在乙3面前，特意搬演被黑
    道綁走又表示欲討回公道之必要。
　⑵反觀己○○等人，其中①己○○直至本院準備程序中，始願改口承
    認有參與乙1之私行拘禁(見本院卷四第55頁)，之前歷經偵
    查、原審審理，就現所辯稱之有受午○○請求始出面協調債務
    ，均撇得毫不相干！而②午○○於109年10月8日警詢時，更稱
    與乙1無債務關係，不記得有受託處理債務(見偵6卷第573頁
    )，嗣經多次詢問，直至於109年12月9日警詢時才改稱：是
    之前喝酒時候認識的一位楊老闆，名字我不太記得，現在也
    沒有聯繫方式，楊老闆跟我說乙1有欠他400多萬元投資款，
    連本帶利已超過千萬，如果錢收的回來就全部給我(見偵2卷
    第259頁），但若真有受讓債權，第一時間接受擄人勒贖案
    件之偵查，對此關係到有無不法所有意圖認定之有利於己事
    項，原無不能回答之理，且如確係持第三人之債權上門，對
    乙1討債前，就該第三人之身分、債權內容及證明文件，當
    有確實之人別認識及資料準備，豈能打著姓名也不記得之債
    主名義，連金錢債務之數額也是概略地上門討債？再③觀諸
    當時帶走乙1之人於偵查中之初始陳述，癸○○於109年10月15
    日警詢時稱：是知道乙1從高雄上來要啟動吸金案，所以才
    要午○○找朋友去給乙1教訓(見偵7卷第14頁)；子○○於109年1
    1月12日警詢時稱：是因為癸○○跟我說他的朋友被乙1騙錢，
    所以找我跟午○○、庚○○要去毆打他(見偵8卷第153頁)；庚○○
    於109年11月13日偵查中法院行羈押訊問時稱：是癸○○說有
    糾紛就把人帶走(見偵9卷第245頁)，顯然在午○○更改口供前
    ，其等對於帶走乙1之緣由，不但彼此矛盾，更與午○○後所
    辯稱之版本不同，若真是講好登門討債，怎會說法歧異至此
    ？
　⑶綜上，已可確認己○○等人並非為處理債務問題方對乙1私行拘
    禁、並要求交付各該款項、支票，且卷內關於午○○所提及楊
    老闆即巳○○之證據資料，更適足彈劾此項辯稱(按：因係做
    為彈劾證據使用，無證據能力有無之問題，於此敘明)之可
    信，其餘未○○之證述，則無非迴護，亦不足為其等有利之認
    定，蓋：①巳○○於警詢、偵訊中，係稱：之前「阿強」跟我
    說不好過，我就跟他們說有投資紅景天這筆帳，給他們處理
    ，但都沒有講怎麼處理，或找誰討債，只想搪塞他們，沒有
    簽委託書或交任何資料給他們，我並不認識乙1，也不知道
    紅景天幕後是乙1，後來看新聞才知道有乙1，又「阿強」係
    直到109年10至11月間，才跟我拿加盟的文件(見本院卷三第
    225至230、287至295頁，即臺灣新北地方檢察署以110年11
    月11日新北檢錫玄109偵31746字第1100107018號函所檢附之
    巳○○警詢、偵訊中之完整筆錄)，顯然巳○○並無何贈與或委
    託他人處理其與乙1間債權之事，且觀諸上開加盟文件，即
    合營入股證明書，債權記載僅255萬元(見本院卷三第247至2
    53頁，同前註之函文所一併檢附)，縱加上巳○○於上開偵訊
    中所稱之另外投資未上市股票100多萬元(見本院卷三第289
    頁)，如此約400萬元數額，究竟如何計算利息，可以讓連巳
    ○○都不認識之乙1，自覺理虧地陸續交出320萬元、660萬元
    現金，及300萬元之支票與己○○，此更無道理！益見巳○○投
    資紅景天之事，只為己○○等人事後辯稱之藉詞，要與本案無
    關。而②「阿強」即未○○於原審審理中，雖同己○○等人上開
    辯稱，而仍證述：巳○○有提到被紅景天詐騙，可以由我收這
    筆債務，我就說我們去處理看看，並跟午○○說如果找得到人
    ，看他能不能收到（見原審卷二第387至393頁），但此絕非
    事實，已如上述，自不足為有利己○○等人之認定。
　３又關於乙1於遭私行拘禁後交付各該款項、支票，有如上述，
    除了出面與乙1交涉、要求交付金錢之己○○、午○○，當明知
    對於乙1並無任何明確債權，而具備不法所有意圖，所為構
    成擄人勒贖外，其餘人等，參照上開參與犯行之情節，及獲
    取之犯罪所得數額，癸○○、子○○、庚○○應有擄人勒贖之共同
    犯意聯絡，辛○○、辰○○則僅能認定成立私行拘禁之共犯，茲
    析述如下：
　⑴癸○○原即知悉乙1為「紅景天吸金案」之通緝要犯，嗣與子○○
    、庚○○，復與午○○一同於上開時間前往乙1前址租屋處，控
    制乙1、乙2，再押解乙1出公寓大門上車至前址洗車場地下1
    樓，已如上述。又依卷內監視器畫面截圖顯示，其等上樓時
    為0時16分許，乙1步出公寓時為0時26分許（見偵8卷第733
    至734頁），期間僅10分鐘便已了事。另子○○於事發前即事
    先承租之上址洗車場地下1樓之房間，此據洗車場老闆林薪
    瑋證述在卷（見偵6卷第685頁），足見其等行動前確有縝密
    籌劃，才致如此迅速、確實，則午○○對乙1既非催討債務，
    而係擄人勒贖，亦如上述，若對於癸○○、子○○、庚○○無充分
    信任，彼此對犯罪計畫又未全盤掌握，自無可能讓不知情之
    人參與一開始之擄人任務，致生閃失。更何況，癸○○、子○○
    、庚○○本件犯罪所得，與午○○相同，均獲己○○給付60萬元，
    同如上述，更無癸○○、子○○、庚○○竟被矇在鼓裡，卻還能如
    午○○般得到如此高額報酬之理！故雖後續取款甚至支票兌現
    ，並無證據顯示癸○○、子○○、庚○○有所參與，或明知係乙1
    交付之支票卻仍出面兌現（指癸○○），但此並不影響本院因
    認癸○○、子○○、庚○○於一開始即高度參與本案，又事後領取
    高額報酬，而為其等均應負擄人勒贖罪責之認定。　　
  ⑵至於公訴意旨雖認辰○○、辛○○亦係基於意圖勒贖而擄人之犯
    意，參與本案犯行，但辰○○、辛○○就乙1內湖租屋處擄走乙1
    之過程，並未參與，而僅有後續拘禁乙1人身自由，再審諸
    己○○事後所欲分配之報酬，不過欲透過辰○○將30萬元對分15
    萬元與辛○○，均如上述，相較於癸○○、子○○、庚○○之涉案情
    節，明顯有別，則辛○○、辰○○除成立私行拘禁之共犯，因對
    全盤之犯罪計畫是否真有獲悉，尚屬有疑，自不能遽以認定
    。
　４由上所述，此部分犯罪事實，事證至為明確，己○○、午○○上
    開辯稱本件係追討債務，癸○○、子○○、庚○○上開辯稱本件只
    係協助處理債務糾紛，均無非畏罪之空言否認而已，均不可
    採。
  ㈡甲8恐嚇取財案即犯罪事實㈡部分：
　　訊之戊○○、壬○○、己○○均矢口否認涉有恐嚇取財未遂之犯行
    ，己○○辯稱：當天不是去堵甲8，是剛好碰到，就談之前配
    合事情的賠償而已，也沒有恐嚇，怎麼會在可以自由進出的
    酒店咖啡廳對甲8恐嚇(見本院卷四第262、266、268頁、本
    院卷八第223頁)；壬○○辯稱：當天本來就是要跟戊○○談經紀
    公司的事才過去晶華酒店，正好看到甲8，我只跟朋友說小
    心這個人，是作詐騙的，其他沒有說什麼，且之前也不曾叫
    甲8賠償過，是因為發現他有來自詐騙的錢，請他給個交代
    而已(見本院卷四第261、263至264頁)；戊○○辯稱：我本來
    就約好己○○同桌講事情，空檔時，他自己跟甲8在那裡談，
    他們的事跟我無關(見本院卷四第262至263頁)。
　　但查：甲8於偵查及原審審理中，就如何遭到恐嚇取財，業
    已證述明確，且觀諸甲8於原審審理中之證述經過，更可見
    甲8並非虛捏；尤其，己○○手機內訊息之內容，晶華酒店之
    監視器錄影畫面，均可作為佐證。此外，甲9於偵查中證述
    之協調經過(按：非重複甲8證述遭恐嚇取財內容之累積)及
    其手機內訊息內容，並員警林尚緯於偵查中證述之處理過程
    (按：亦非重複累積甲8證述遭恐嚇取財內容)，同可認定甲8
    之證述可採；至於原審審理中甲9之改稱，及葉旭昇之證述
    ，避重就輕，反不足為有利己○○等人之認定，茲析述如下：
　１甲8於偵查及原審審理中大致證述：因我朋友「甲llen」有將
    韓國款項匯回臺灣之需求，我透過友人認識綽號「小光」之
    男子，於108年3月間，「小光」介紹己○○給我認識，己○○有
    提議用SKYP丁儲值再轉回臺灣，但被「甲llen」否決，第2
    次見面時，己○○介紹壬○○給我認識，說他是虛擬貨幣系統商
    ，他提議以比特幣將錢洗回臺灣，但「甲llen」還是否決，
    第3次與己○○在臺北市內湖區瑞光路集客茶店見面，「小光
    」帶己○○與我碰面，問韓國那邊可否顯帳，我將此訊息傳給
    「甲llen」，第4次我約「甲llen」與「小光」、壬○○、己○○在南港丙ITYLINK商場見面，當天我太晚到，他們已經聊完
    ，結論是不可行，當時壬○○對我說「你已經口頭承諾做不成
    要罰錢」，並要求我要賠償2000萬元，我就反問「不是沒有
    談成嗎，不然今日會面要做何事」，「甲llen」說這太誇張
    ，當下我沒有報警，因壬○○說他會回去談看看，之後他們在
    外放話說我欠黑道1000萬元，我也不知道我欠誰，「小光」
    以微信帳號「上善若水」傳訊息給我說1000萬元何時要還，
    又一直找我要出來談，但我覺得是他們不講理，我就封鎖「
    小光」。109年8月14日14時許，我因為工作關係，與甲9約
    在晶華酒店2樓咖啡廳見面，我去之前根本不知道己○○等人
    要來找我。後來有位身穿白衣、配戴黑框眼鏡之男子叫我過
    去談事情，我過去後戊○○拿出手機給我看他的姓名並說他是
    寶和會會長，我就問己○○你不是說你不是幫派份子，他回我
    說他現在加入寶和會了，己○○叫我上網查寶和會背景，我看
    到就很害怕。戊○○說己○○是明日之星，要我小心一點，又說
    韓國的匯款事情要如何處理，我就說這跟你們沒有關係，戊○○就叫己○○拿出我與「小光」之微信對話紀錄，並說「小光
    」已經跑了，他們現在要我負擔全部責任，我有解釋此事與
    我無關，戊○○就說他們已經找到我了，無論如何要我負擔全
    責，戊○○、己○○都有對我撂下叫誰來談都可以，反正我離不
    開了，戊○○與我談了後就離開，他要離開時對我說看我是要
    處理錢還是不處理錢，並要我當場回答，他又說現場都是他
    的人，之後他就離開，我當下十分害怕，因為我背後還有3
    、4人，且己○○就坐在我旁邊，剛剛叫我的白衣、黑框眼鏡
    之男子就開始拍攝我各角度之臉部照片，己○○對我說他知道
    我沒有錢，叫我當場開個數字給他，我當時非常害怕。在戊○○離開後，壬○○到場，他說他是寶和會副會長，要把我包起
    來，意指不讓我離開了，我當時快嚇死，我請甲9協調，甲9
    與壬○○在旁談，壬○○說甲9在江湖上都照會的到，今天甲9要
    擔保我的性命，否則我今天離不開現場，叫我與己○○互留微
    信，並叫我約「甲llen」上來談，之後甲9就開車載我離開
    現場。後來甲9聯繫上「小澎」，「小澎」說他與寶和會這
    些人都是國中同學，他說他會跳出來幫我處理，己○○就說要
    約在109年8月21日20時在臺北車站見面，「甲llen」就指定
    在臺北車站伯朗咖啡店見面，我於109年8月20日到中正一分
    局報警，分局長有派人到現場埋伏，於109年8月21日16時，
    己○○傳訊息告訴我他不來了，我與「甲llen」在伯朗咖啡等
    到19點，甲9傳訊息問我為何要去報警，並叫我到「5168酒
    店」解釋，但我不敢去，蔡憲浩叫我趕快去找他，期間不要
    理任何人，他會協助我處理這件事情，蔡憲浩告訴我甲9說
    寶和會已經認出他了，要他出面處理這件事情，蔡憲浩就很
    生氣說要談就來談，但寶和會的人知道蔡憲浩認識行政院高
    官所以就沒有動蔡憲浩了，之後甲9一直打電話給我，但我
    都不接，後來己○○就沒有再找我（見偵1卷第405至408頁、
    原審卷四第59至89頁）。
　　茲甲8就上開地下匯兌合作僅在磋商階段，尚未達成任何具
    體明確之協議前，仍於上開時、地，遭戊○○、壬○○、己○○藉
    詞恐嚇取財未遂，已證述明確。且應指出者，甲8於原審審
    理中，經辯護人主詰問，而欲確認當天事發經過時，甲8第
    一時間竟係回答：戊○○、壬○○、己○○在晶華酒店的咖啡廳有
    圍著一個人在談判說欠他們錢，那個人我不確定他的名字，
    嗣經辯護人提示偵訊筆錄，請甲8確認到底是自己還是他人
    遭到包圍，甲8始改口稱係自己遭到包圍，而開始證述上述
    被害經過(見原審卷四第62頁)，可見甲8於原審審理中，原
    已不願指訴，想要息事寧人，若非親身遭到恐嚇取財，對此
    般情節，當不致再為證述，益徵所言可信。
　２又己○○之手機經過鑑識，結果有如附件所示之對話內容，其
    中與甲8有關者，如：
　⑴編號147至152，顯示108年3至5月間，甲8陸續對中間人「小
    光」表示，「你們就說跟我認知的不同」，「你們說的懲罰
    條款，當天才說，沒有人會也（這）樣做事，也做不成」，
    「你朋友直接恐嚇我，你也在現場很清楚」，「做生意是你
    情我願，沒有誰對誰錯，第一個沒有合約，沒有白紙黑字，
    哪來的陳（懲）罰條款，請問要給什麼交代？」，可見甲8
    已覺雙方認知不同，又未簽約，卻遭到「小光」友人突然提
    出懲罰條款，還直接加以恐嚇，因此與「小光」斷絕聯絡，
    然己○○經「小光」轉知，卻是凶狠回應「沒關係！那就叫他
    躲好吧」。
　⑵編號119至140，顯示109年8月14日當天，自13時至17時許間
    ，己○○陸續跟邵柏傑回報，在2樓處理人，還向多人群呼「
    晶華」，壬○○也在該群組回應，「有在公司的全過去俊哥那
    」，之後便有許多人表示，「我這邊一台車的人」，或回覆
    「到了」，甚至問「要不要進去」「我們另外4人在7-11」
    ，己○○並控制著「不要全部進來」、「到的先在側門一樓外
    面等」。
　⑶編號142至143，顯示事後(按：即甲8報警後)之109年8月22日
    ，己○○將甲8所傳「願高抬貴手」之訊息與戊○○後，還問戊○○「大哥，所以這件事沒搞頭了吧」，戊○○之回應則係「還
    是有機會，但要從長計議」。
　　基上，更可見己○○自從透過「小光」認識甲8後，便存心藉
    詞曾經談及合作，硬要對甲8恐嚇取財，嗣見甲8躲避，方於
    109年8月14日當天得知甲8行蹤後，與壬○○動員一干人等上
    晶華酒店圍堵甲8，且戊○○當天亦有介入，才於甲8未因恐嚇
    而交付款項後，仍不死心放棄，自足為甲8上開證述之佐證
    。
　３另本院勘驗晶華酒店內監視器錄影結果，依卷內勘驗筆錄及
    附件(見本院卷五第212、215至332頁)，亦顯示甲8於109年8
    月14日下午在晶華酒店2樓咖啡廳之轉角處，的確有與戊○○
    、己○○等人商談，但己○○方面之圍觀人數明顯較多，嗣戊○○
    走出酒店，在外多名等待男子，更即一擁而上，俟戊○○簡短
    交代，仍未全部散去，亦可為甲8上開即使係在公開場合之
    酒店咖啡廳，仍然受到己○○等人威壓及言語威脅證述之佐憑
    。
　４此外，甲9於偵查中亦證述：109年8月14日14時許，我與甲8
    、蔡憲浩約在晶華酒店吸菸區旁沙發區的位置處理蔡憲浩要
    開新公司的事。大約15時許，突然有人過來拍甲8並用臺語
    說「碰到了喔」，甲8臉色大變，我就問怎麼了，甲8說遇到
    朋友要聊一下，甲8就跟那些人到樓梯旁邊小圓桌去講，我
    到吸菸區去吸菸，蔡憲浩在沙發區等待。因為他們越講越大
    聲，我過去說可不可以讓我瞭解一下，對方總共有7個人，
    他們就過來沙發區這邊，甲8坐在我右手邊，蔡憲浩在我對
    面，己○○坐在甲8旁邊，其他6人站在沙發區的兩個出口，擋
    在我們離開的去路，氣氛就是沒有要讓我們離開。我跟己○○
    說我們在開會，可以請教一下有什麼事情，己○○說甲8欠他
    錢，我說可不可以讓我把事情處理完，己○○用臺語冷冷地說
    ：「事情沒處理完，誰都別想走」，其他人都站著沒有講話
    。我跟蔡憲浩就藉故要去廁所商量要怎麼辦，有兩個人跟著
    我們去廁所。因為我跟蔡憲浩沒辦法商量，蔡憲浩叫我處理
    ，他要先走，己○○用臺語說：「反正你會留下來嗎？」，我
    說是。從廁所回來時，我發現甲8在發抖，對方人變多了，
    壬○○也坐在沙發上，他說：「我叫小梁，聽說你要處理」，
    我就反駁說我只是想搞清楚怎麼回事。壬○○站起來要去抽菸
    ，我也跟著去抽菸，我想私底下問一下什麼事情，有沒有商
    量的餘地。壬○○說甲8欠他1000萬，我要揹嗎，我說沒有，
    我表示說甲8事情代辦會拿到10萬元，如果他同意，我可以
    把錢給你，他說1000萬的事情，你想用10萬元處理嗎，我說
    這10萬元是甲8本來該拿的，我只能盡最大誠意，我們要交
    換聯絡方式，我想加LIN丁，他堅持要加W丁丙H甲T。他也沒
    說好不好，我們就直接回沙發區。我想急著處理是因為我後
    面還有約朋友葉旭昇，葉旭昇一來發現他也認識己○○、壬○○
    等人，對方就變得很客氣。葉旭昇好意把他們帶去甲8方才
    坐的小圓桌談，中間我有過去瞭解，葉旭昇說我不懂，叫我
    回去坐著，他們內容講來講去就是講甲8欠1000萬。當時壬○○有用臺語說他們是寶和會的，這次先給「昇哥」一個面子
    ，這次先讓你們走，不還錢別想跑。後來我、甲8、葉旭昇
    以及葉旭昇的朋友一起離開。甲8問我可以跟我一起走嗎，
    我說好，我當時在處理羅霈穎的喪事，我就帶他去靈堂，當
    時我們是19點半左右到靈堂，甲8不敢走，他請我載他到他
    友人住處。翌日辦告別式，我的一個大姊邱瓈寬跟我說，有
    人照會她我還不還的起1000萬，她說人家是寶和會，他們老
    大是王老闆，你懂不懂，我說我真的不懂。她說有幫我講我
    剛離開銀行，沒什麼錢，憑什麼還這1000萬，我問說他們怎
    麼知道我們認識，她說我昨天是不是直接回靈堂，我就說對
    ，她說應該是有人跟著我，我那時開始就非常緊張，我覺得
    我被甲8害到，我就叫他要整理好說明的文件給我（見偵10
    卷第471至479頁）。
　　茲卷內甲9與甲8之LIN丁對話紀錄，顯示甲9於109年8月15日
    傳給甲8「羅妹妹臨時群組」對話之截圖，其中丙hiuKwan邱
    瓈寬傳送訊息給甲9表示：「甲9，我和羅姐我們姊妹都很謝
    謝你，昨天為難你的那些人老大我和羅姐都熟，有需要出面
    我會再出面的」，甲9則在該群組中回覆：「感恩」；甲9繼
    而對甲8稱：「你整理成文字，大羅要看」，甲8回稱：「甲
    9，我很感謝你！沒有你，事情只會更複雜。」，甲9表示：
    「38啦，趕緊處理問題，你要自己釐清楚，你不清楚，我們
    不會懂」，甲8回稱：「重打資料中」（見偵5卷第274至276
    頁）。
　　綜上，可見甲9就甲8於109年8月14日下午在晶華酒店，於遭
    到對方圍堵後，是如何害怕，甚至連甲9自身因介入協調，
    而差點無法全身而退之證述，確屬實在，否則怎會為人指出
    有「為難你的那些人老大」存在，還友情相挺到「我和羅姐
    都熟，有需要出面我會再出面」之地步？故甲8上開遭到恐
    嚇取財之證述，因可與甲9之證述相互印證，更為可採。
　５另外，林尚緯於偵查中同證述：109年8月間，甲8有來偵查隊
    諮詢，由偵查隊隊長交辦我處理。甲8說己○○要約他出來談
    事情，他尋求警方協助，我可以感覺到他很害怕，怕會被對
    方帶走，我們研判有可能發生事情，所以就有派警力暗中觀
    察。己○○和他約在臺北車站2樓伯朗咖啡店，當天我們警局
    出動4名員警，其中2名員警在伯朗咖啡店內觀察，我與另1
    位員警在1樓關注甲8的動態，我從遠方觀察，甲8有帶1位男
    性友人到伯朗咖啡店，後來又有1位加入甲8他們，我與甲8
    持續以LIN丁保持聯繫，但當天己○○他們沒有出現，甲8沒有
    立即離開現場，警方依然暗中觀察，過了30分鐘後確保沒事
    ，他於1小時後離開，警方也就全數離開現場（見偵2卷第53
    3至534頁）。茲警方上開介入時間，即109年8月21日，尚未
    爆發丙1槍擊案，並無何特別注意己○○等人或寶和會行止之
    需要，林尚緯自係因甲8報案而循偵查實務介入，所述上開
    證述甲8報警之過程，應堪採信，益徵甲8上開證述，當時身
    心如何畏懼，不但可信，更與丙1槍擊案爆發後之員警偵查
    作為無關。
　６至於甲9於原審審理中雖改稱：當天都是甲8和對方在談，只
    知道好像有金錢糾紛，我聽不懂，甲8又一直問我有沒有錢
    可以幫忙，我才剛離職，就已經沒錢，越問我越緊張。壬○○
    只說要留下來講清楚，在場沒有人說不讓我走。是我帶甲8
    離開時，甲8在車上跟我說有被恐嚇，我搞不清楚狀況，都
    是甲8在講（見原審卷二第440至465頁），但甲9手機內之訊
    息，分明就有友人承諾將為甲9與「為難」的「老大」周旋
    ，及甲9叮囑甲8趕緊以文字說明經過等內容，有如上述，怎
    還會如上開原審審理中所證述，連自身都未感受到壓力，也
    根本不清楚甲8發生什麼事？
　　又葉旭昇於原審審理中雖證稱：當天是甲9打電話給我，約
    我到晶華酒店談介紹會計師、諮詢地政的事情，我到場時約
    16、17時，看到己○○、戊○○和甲8在談匯兌糾紛的事情，己○○有說找甲8很久，要處理都一直拖，沒有恐嚇，就在協商如
    何解決，結論是甲8說會找臺中那個介紹人上來溝通，我實
    際坐下來只有20、30分鐘。甲9跟甲8有工作上的合作就說會
    幫忙一起處理，壬○○說好事後再約，之後我和甲8、甲9就離
    開了（見原審卷二第466至479頁），似乎一副平和模樣，但
    葉旭昇原自陳本來就認識戊○○、壬○○(見原審卷二第471頁)
    ，本件又未如甲9般地被牽扯進去，所述事情經過，當不願
    再損及戊○○等人，避重就輕，自不足為有利己○○等人之認定
    。
　７再觀諸壬○○於偵查中先稱：因為當時為了做這個匯水，我要
    買下韓國公司，我已經先付定金云云；旋又改稱：不是我付
    出去，是韓國那邊的朋友付的，我沒有給他錢，我跟韓國方
    說如果這個匯水沒做成我要賠償500萬元；卻又自承：我沒
    有付韓國方500萬元之賠償，我沒有任何文件、資料可以證
    明韓國匯水、買韓國公司、付定金或賠償金（見偵10卷第57
    3至575頁），可見此案己○○、壬○○方面自始並無任何損失，
    與戊○○間，當均明悉前與甲8間之合作僅在磋商階段，尚無
    達成任何具體明確之協議，卻仍以此為由對甲8進行敲詐恐
    嚇，當有意圖為自己不法所有之恐嚇取財犯意聯絡甚明。
  ８由上所述，此部分犯罪事實，事證至為明確，己○○、壬○○上
    開辯稱本件並無恐嚇取財，戊○○上開辯稱與本件恐嚇取財無
    關，無非畏罪之空言否認而已，均不可採。
　㈢丙1槍擊案即犯罪事實㈢部分：
　　訊之午○○雖承認有上開非法持有具殺傷力之制式手槍、子彈
    犯行，但與己○○均矢口否認涉有殺人未遂之犯行，午○○辯稱
    ：本件係因與丙1原有消費糾紛，又遭丙1直播誣指性騷擾，
    當天一時氣憤才前往健身房外開槍，沒有要殺人的意思(見
    本院卷四第473頁)；己○○辯稱：我對整件事都不知情(見本
    院卷四第485至486頁)。經查：
　１關於午○○上開非法持有具殺傷力之制式手槍、子彈之事實，
    本為午○○所是認（見原審卷四第588頁），並有卷內新北市
    政府警察局槍枝初步檢視報告表及槍枝照片（見偵1卷第55
    至60頁）、扣案槍枝照片（見偵1卷第231至238頁）在卷可
    查；而扣案之槍彈經送內政部警政署刑事警察局以檢視法、
    性能檢驗法、試射法、電解腐蝕法、比對顯微鏡法鑑定，鑑
    定結果：①送鑑手槍1枝（槍枝管制編號0000000000），研判
    係口徑9x19mm制式手槍，為以色列IMI廠J丁RI丙HO 941 F乙
    L型，槍號遭磨滅，經以電解腐蝕法重現結果，因磨滅過深
    無法重現，槍管內具6條右旋來復線，擊發功能正常，可供
    擊發同口徑制式子彈使用，認具殺傷力。②送鑑子彈5顆，認
    均係口徑9x19mm制式子彈，均經試射，均可擊發，認具殺傷
    力，有卷內該局109年9月14日刑鑑字第1090093377號鑑定書
    （見偵1卷第413至418頁）可參；至警方赴現場勘察採集經
    擊發後之彈殼、彈頭，經送同局以檢視法、比對顯微鏡法鑑
    定，鑑定結果：①送鑑彈殼3顆，認均係已擊發之口徑9x19mm
    制式彈殼。②送鑑彈頭1顆，均認係已擊發之口徑9mm制式銅
    包衣彈頭，其上具6條右旋來復線。③送鑑彈頭3顆，認均係
    已擊發撞擊變形之口徑9mm制式銅包衣彈頭，其上分別剩3條
    右旋來復線、2條右旋來復線、4條右旋來復線。④送鑑彈頭1
    顆，認係制式銅包衣彈頭碎片，其上未發現有足資比對之特
    徵紋痕，無法比對，有卷內該局109年9月14日刑鑑字第1090
    096132號鑑定書（見偵1卷第419至424頁）可考，可見警方
    至現場勘察採集經擊發後之彈殼、彈頭原均係制式子彈，而
    該等子彈既經午○○擊發並均穿入丙1之皮肉層（所致之傷害
    詳下述），對人體自均具有殺傷力無疑。
　２而關於午○○於109年8月27日23時許，攜帶上開槍彈，在前址O
    K超商前，搭乘不知情之丙3駕駛之營業小客車前往健身房，
    於23時30分許抵達後，午○○命丙3先將車輛停在健身房旁址
    設新北市○○區○○路0段000號之小北百貨對面，並在車上飲用
    啤酒壯膽，嗣於109年8月28日凌晨1時許，獨自下車穿戴白
    色口罩在健身房對面埋伏，並命丙3在小北百貨旁之公車站
    停等，待至凌晨2時22分許，午○○見丙1與其助理丙4、丙6一
    同步出健身房，旋穿越馬路，趁丙1坐入車號000-0000號車
    輛副駕駛座後方位置滑門仍開啟，並與站立在旁之丙4交談
    之際，以右手將上開槍彈自其斜背包中取出，小跑步至該車
    副駕駛座旁僅距丙1一步之距離，以立姿雙手握持該槍朝向
    丙1擊發3槍，致丙1受有右側股骨開放性骨折、右上臂開放
    性傷口、右大腿開放性傷口、右小腿開放性傷口、左踝開放
    性傷口等情，亦為午○○所是認（見原審卷一第532頁），核
    與證人丙1（見偵1卷第293至301頁）、丙3（見偵1卷第119
    至121頁）、丙4（見偵1卷第129至131、137頁）、丙5（見
    偵1卷第133至135、137頁）、丙6（見偵1卷第135至137頁）
    於偵查中之證述相符，並有卷內監視器錄影畫面截圖、照片
    （見偵1卷第73至80、227至228頁、偵4卷第445至452頁）、
    109年8月28日行車時序路線圖、犯案路線圖（見偵4卷第443
    頁、偵1卷第217至218頁）、酒測單、便利商店電子發票存
    根（見偵1卷第53、65至67頁）、丙1之急診病歷資料、長庚
    醫療財團法人林口長庚紀念醫院診斷證明書（見偵1卷第第8
    5至96、193頁）可稽，堪認無訛。
　　又新北市政府警察局林口分局經現場勘察（含犯罪現場初勘
    、複勘、槍枝檢視、赴醫院確認丙1槍傷位置、車輛複勘、
    調閱監視器等），研判本案射擊順序及彈道研判如下：⑴午○○共開3槍，而丙1身體右側射入孔有4處（右上臂1處、右大
    腿2處、右小腿1處），參考丙1姿勢後（右手臂均位於右大
    腿、右小腿外側），故研判其中1發貫穿右上臂彈頭再射入
    右大腿2處、右小腿其中1處。⑵丙1原呈正常坐姿，於23秒第
    6影格抬起右手，而午○○於23秒第10影格開第1槍，丙1右手
    仍高舉，彈頭射穿後難以再射入右大腿或右小腿，故排除第
    1發射中右手臂，其餘射擊順序因無明顯佐證，無法研判。⑶
    午○○於23秒第6影格雙手持槍，至24秒第9影格共射擊3發，
    僅約2秒，造成丙1手腳多處傷勢，且丙1在過程中有閃避、
    前傾等動作，又其中1顆彈頭先擦過座椅造成編號10-1彈著
    點（造成偏差）後射穿座椅（編號10彈孔），而後再射入左
    側座椅內（編號11彈孔），均無確切2固定參考點，彈道角
    度無法研判。⑷依午○○射擊數（3槍）、丙1傷勢射入口射出
    口分布情形及彈頭最終遺留位置，研判可能彈道情形有6種
    ，分述如下（以下順序不代表射擊順序）：
    ①右手臂（貫穿）->右大腿（彈頭、粉碎性骨折）。
      右大腿（貫穿）->座椅（彈頭）。
      右小腿（貫穿）->左小腿（彈頭）。
    ②右手臂（貫穿）->右大腿（貫穿）->座椅（彈頭）。
      右大腿（彈頭、粉碎性骨折）。
      右小腿（貫穿）->左小腿（彈頭）。
    ③右手臂（貫穿）->右小腿（貫穿）->左小腿（彈頭）。
      右大腿（貫穿）->座椅（彈頭）。
      右大腿（彈頭、粉碎性骨折）。
    ④右手臂（貫穿）->右小腿（貫穿）->座椅（彈頭）。
      右大腿（貫穿）->左小腿（彈頭）。
      右大腿（彈頭 、粉碎性骨折）。
    ⑤右手臂（貫穿）->右大腿（貫穿）->左小腿（彈頭）。
      右大腿（彈頭、粉碎性骨折）。
      右小腿（貫穿）->座椅（彈頭）。
    ⑥右手臂（貫穿）->右大腿（彈頭、粉碎性骨折）。
      右大腿（貫穿）->左小腿（彈頭）。
      右小腿（貫穿）->座椅（彈頭）。
    有卷內該分局現場勘察報告可憑（見偵2卷第37至49頁），
    其中上述②之彈道與證人即丙1之主治醫師丙7依丙1之槍傷傷
    口大小判斷子彈入口、出口端後所認定之彈道相符，經丙7
    於原審審理中證述明確（見原審卷四第49至50頁）；復細觀
    前開現場勘察報告所附之現場監視器畫面截圖（下均為109
    年8月28日2時22分，每秒15影格）：
    ①22秒第1影格：午○○跑步靠近車子，並伸手進斜背身前之腰
      包（見偵2卷第76頁）。
    ②22秒第15影格：午○○站在副駕駛座旁，面向丙1所坐位置，
      槍已掏出（見偵2卷第77頁）。
    ③23秒第6影格：午○○雙手持槍朝向丙1所坐位置；丙1開始抬
      起右手（見偵2卷第83頁）。
    ④23秒第8影格：午○○雙手持槍朝向丙1所坐位置；丙1右手抬
      起約至腹部位置；丙6打開車門（見偵2卷第85頁）。
    ⑤23秒第10影格：午○○雙手持槍，手槍滑套向後，朝丙1所坐
      位置擊發第1槍；丙1右手抬起約至胸前位置（見偵2卷第8
      7頁）。
    ⑥23秒第11、12影格：午○○雙手持槍朝向丙1所坐位置；丙1
      右手抬起約至頭部位置；丙6繼續打開車門（見偵2卷第88
      、89頁）。
    ⑦23秒第13至15影格：午○○雙手持槍朝向丙1所坐位置；丙1
      身體開始略往右前傾，右手自然垂下；丙6繼續打開車門
      ，丙6右腳著地，午○○左腳稍微往後退一步（見偵2卷第90
      、91、92頁）。
    ⑧24秒第1影格：午○○雙手持槍，手槍槍口冒出火光、滑套向
      後，朝身體略往右前傾之丙1擊發第2槍；丙1右手自然下
      垂（見偵2卷第93頁）。
    ⑨24秒第2至8影格：午○○雙手持槍朝向丙1位置；丙1身體開
      始往右前傾倒；丙6打開車門幅度加大，午○○左右腳均往
      後退一步（見偵2卷第94至100頁）。
    ⑩24秒第9影格：午○○雙手持槍，手槍槍口冒出火光，朝向往
      右前方傾倒中之丙1疑擊發第3槍（見偵2卷第101頁）。
    ⑪24秒第10至15影格：午○○雙手持槍朝向丙1位置；丙1開始
      跌落車外；午○○左右腳均往後退一步（見偵2卷第102至10
      7頁）。
    ⑫25秒第7影格：丙1完全跌落車外；午○○轉身逃逸（見偵2卷
      第108頁）。
    足見午○○跑至該車副駕駛座旁僅距丙1一步之距離並掏出槍
    枝後，以立姿雙手握持該槍朝向丙1，丙1見狀旋舉起右手欲
    護住其頭部，坐在副駕駛座之丙6見狀亦打開車門欲阻擋午○○，於丙1右手約舉至胸前位置之際，午○○朝丙1坐姿之右側
    方向先擊發1槍，丙1右手繼續抬高後，旋自然下垂，身體略
    往右前傾，因丙6打開車門，被告午○○稍稍往後退一步後，
    旋又朝身體略往右前傾之丙1再擊發1槍，丙1開始往其右前
    方傾倒，因丙6已將副駕駛座車門全開，午○○又再後退一步
    ，往向前傾倒動作中之丙1再擊發1槍，致丙1受有如上所述
    傷勢。
　３又關於午○○上開槍擊所為，確有殺人之不確定故意一節，以
    刑法上殺人與傷害罪之區別標準，衡諸事發過程，亦可認定
    ，茲析述如下：
　⑴按以戕害他人生命之故意，著手於刺殺之實行而未發生死亡
    之結果，為殺人未遂；倘無使人喪失生命之故意，僅在使其
    身體、健康受到傷害，則為傷害罪，二罪皆發生傷害之結果
    ，祗其主觀犯意及身體傷害程度不同而已。被害人所受傷害
    之程度及部位，固不能據為認定有無殺人犯意之唯一標準，
    但被害人所受傷害之程度、部位，及加害人之下手情形如何
    ，於審究犯意方面，仍不失為重要參考（最高法院87年度台
    上字第4494號判決意旨參照）。又認識為犯意之基礎，無認
    識即無犯意可言，此所以刑法第13條規定，行為人對於構成
    犯罪之事實，明知並有意使其發生者為故意（第1項，又稱
    直接或確定故意）；行為人對於犯罪之事實，預見其發生，
    而其發生並不違背其本意者，以故意論（第2項，又稱間接
    或不確定故意）。故不論行為人為「明知」或「預見」，皆
    為故意犯主觀上之認識，所異者僅前者須對構成要件結果實
    現可能性有「相當把握」之預測；後者則對構成要件結果出
    現之估算，祇要有一般普遍之「可能性」即為已足（最高法
    院104年度台上字第3154號刑事判決意旨參照）。
  ⑵本件午○○所持用以槍擊丙1之槍枝為以色列IMI廠J丁RI丙HO 9
    41 F乙L型之制式手槍，其內亦均係制式子彈，均具殺傷力
    ，業如前述。而持具有殺傷力之槍枝射擊子彈，因子彈速度
    甚快、攻擊力強、殺傷力大，每使人不及反應，難以防禦、
    躲避，殺傷範圍甚廣，極易造成重大傷亡，非受專業訓練者
    ，更難精確瞄準射擊部位，亦無從預測所射擊之對象本能閃
    避動作，子彈穿透軀幹後之物理作用力等因素，而確實掌握
    擊發後子彈之彈著位置，且因子彈經擊發後具有穿透人體之
    力量，實有傷及體內臟器，或造成血管破裂大量失血，而生
    死亡結果之可能，此為眾所週知之事，不容午○○再諉稱可控
    制開槍後之彈道方向，或得避免死亡結果之發生。
  ⑶又詳觀上述槍擊發生經過，午○○係趁丙1已坐入副駕駛座後方
    位置並無退路，正與丙4交談之際，突然小跑步並掏出槍枝
    至僅距丙1一步之距離，已見到丙1要舉起右手護住頭部，而
    在副駕駛座之丙6亦旋即打開車門欲阻擋，仍執意擊發第1槍
    ，擊中丙1右腿，此時丙6雖繼續開門，然並未嚇阻到午○○，
    午○○僅稍稍往後退一步後，旋又朝身體略往右前傾之丙1再
    擊發第2槍，丙6雖繼續將副駕駛座車門全開，且午○○業見遭
    2次擊中之丙1已開始往右前方傾倒，竟仍未停止射擊，而再
    後退一步，往向前傾倒動作中之丙1再擊發1槍，亦確實擊中
    丙1，均見午○○存有一定要射中丙1之決心，縱然明知無法掌
    握丙1閃避動作造成彈道極可能偏離預期，仍無視子彈射中
    人體可能造成之高度死亡風險，執意為之。
  ⑷再者，丙7於原審審理中證稱：丙1送醫經X光檢查證實右大腿
    有粉碎性骨折，並有子彈外物卡在大腿裡，左邊腳踝上也有
    子彈外物卡著，其他部分是在右上臂、右大腿及右小腿、左
    小腿都有疑似子彈之穿刺傷。以人體結構而言，手臂上有臂
    動脈，大腿上有股動脈，都是非常大的血管，如果動脈斷裂
    失血是最快的，一下子血壓、心跳會直接改變，在流失一半
    的血就可能會致命，而靜脈出血會稍微慢一點，可能會造成
    大量出血，大概3分之1以上血壓、心跳就會改變，一樣可能
    致命。人體上臂之動脈與靜脈是走在一起的，丙1的右上臂
    幸運是傷到傷口大靜脈，沒有傷到動脈，但也因此至少在急
    診室及開刀過程中，我親眼看到就有超過1000丙.丙.的血在
    手術中流失，而大腿部分，幸運沒有傷到股動脈，但丙1大
    腿有粉碎性骨折，以丙1體重評估，我們預測光是大腿的失
    血量大概約1000丙.丙.左右，丙1在急診室時抽血檢驗其血
    色素是18.2，以人體每1公斤體重有70丙.丙.的血計算，丙1
    有120公斤，其血量有8400丙.丙.，丙1出院時血色素剩下9.
    4，血色素少一半，整體評估專業認定丙1他應該前後全部失
    血大概有4000丙.丙.，絕大多數是在受傷當下一直到開刀結
    束時所流失（見原審卷四第43至57頁），亦見午○○行兇過程
    中3次槍擊中，倘彈道差之毫釐，即可能傷及丙1之大動脈，
    而在短時間內即造成死亡之結果，甚至其實際所造成丙1所
    受之傷勢，倘非丙1及時送醫手術輸血，亦可能導致丙1因失
    血過多而致命，自不能以丙1係四肢遭到槍擊，而認午○○並
    無可能致丙1於死之預見。
  ⑸至於午○○未朝丙1頭部、身體要害部位開槍，且槍內一共有8
    發子彈並未全數發射完畢，均如上述，固可認午○○應非意在
    直接奪取丙1性命，而有殺人之直接確定故意，但非謂只要
    未朝頭部或身體要害部位射擊，或未將其子彈發射完畢，即
    能認午○○並無致丙1於死之不確定故意。
  ⑹綜上，依午○○所持之制式槍彈、丙1所受傷害之程度、部位，
    並參以現場狀況、午○○作案之手段情形，可見午○○明知所持
    制式槍彈殺傷力強大，可預見近距離瞄準丙1方向射擊，因
    無從掌握擊發後子彈之彈著位置、且子彈穿透軀幹後之物理
    作用力及射擊過程中，亦可能因丙1之本能閃避動作，而擊
    中丙1要害部位或其他重要臟器、動脈血管而導致大量出血
    ，而可能生死亡之結果，仍不違背本意，基於殺人之不確定
    故意，近距離朝丙1擊發子彈3顆，致丙1受有如上之傷勢，
    幸經緊急送醫救治，始未生死亡結果。
　⑺至公訴意旨雖認午○○係基於殺人之直接故意，而持槍彈朝丙1
    頭部及身體重要臟器部位連續擊發3槍，因丙1見狀後舉起右
    手蜷曲身體抵禦，該子彈始未擊中丙1頭部及身體。然午○○
    擊發該3發子彈後直接擊中丙1之部位為右手臂、右大腿、右
    小腿，已如前述，並無法認定午○○是否確實逕朝丙1頭部或
    身體重要臟器部位開槍，又丙1固於該過程中有抬高右手之
    動作，且依前開勘察報告所述，在丙1右手高舉之際，因彈
    頭射穿後難以再射入右大腿或右小腿，故排除第1發射中右
    手臂，即在丙1右手高舉有意護住頭部之時，午○○所射擊之
    方向，應限於丙1右大腿或右小腿其中一處，公訴意旨認係
    因丙1舉起右手抵禦始未能擊中頭部，容有可疑，自不能遽
    斷午○○主觀上必有置丙1於死之直接故意。
  ４再關於丙1之槍擊案，應係午○○與己○○所預謀犯案，並非因與
    丙1間有何消費或溝通上之糾紛所致，此情依午○○與丙1間之
    異常衝突，及午○○、己○○間之緊密互動，並午○○曾經將自身
    債務及家人交代與他人，暨事後己○○及寶和會人員之舉止，
    同得審認，茲析述如下：
  ⑴午○○先於109年6月19日11時許，前往健身房參觀後，於109年
    6月20日凌晨0時許，即前往己○○位於臺北市○○區○○路000號0
    樓之0之住處，嗣再於13時許，在己○○前址住處更換手機；
    午○○於109年7月2日凌晨0時許，離開被告己○○前址住處後，
    於14時許，前往健身房支付入會費加入會員。嗣陸續於109
    年7月3、4、14、18、23、25、29日多次至健身房，且於至
    健身房之同日前後，基地台位置均與己○○所在地相合，或逕
    在己○○之前址住處。
　　午○○另於109年7月8日15時許，前往健身房，在外停留1小時
    餘均未進館，於16時許，前往林口文化派出所附近，停留至
    17時許始返回臺北；己○○亦於109年7月24日與午○○一同至新
    北市林口區；午○○復於109年8月1、4、7、12、15日均再至
    上址健身房，且於每次離開健身房後，均旋前往己○○前址住
    處。
　　以上有卷內行車路線及影像（見偵3卷第127頁）、會員合約
    書（見偵1卷第201至205頁）、會員資料及出入時間畫面截
    圖（見偵1卷第209至211頁）、手機數位鑑識資料（見偵3卷
    第131至132頁）、己○○所持用行動電話0000000000與午○○所
    持用行動電話0000000000行動數據資料（見偵4卷第569至70
    9頁）可證，自堪認定。
　⑵丙1於偵查中，就與午○○之衝突過程，原證述：午○○於109年8
    月間（即1日）在凌晨1時許在林口館，拉住我摸我手說我好
    壯，直接對我動手動腳，當時我助理有出面制止，他就很兇
    說他是我粉絲，是不能摸喔，就說摸一下嘛，期間歷時5分
    鐘，第2次是在案發前1、2週（即8月15日），他凌晨1、2時
    許到我健身房林口館，當時我開完會，身邊還有5、6個助理
    及主管，我事後看監視器發現他是停留在同一地點等我出來
    ，他叫我一聲，但態度很差，他說他要退費，我請他到櫃臺
    辦理，他頓了一下說為什麼我們業務約他諮詢課程，但後來
    都沒有再打電話給他，我說現場可以幫他處理，我問他叫何
    名字，他叫我去櫃臺查，我認為他在找碴，一直在重複，且
    說他來很久了，我就有點生氣問他來多久了，我有說會請主
    管幫他處理，但他又不要，卻說「你做生意服務那麼差是吧
    」，我就說「我也沒有賺你多少錢」，接著他就靠近我助理
    ，我的副總及助理就出面制止，但他一直走碰觸到我助理，
    我主管請他不要碰我們員工，他就退了幾步說我們員工推他
    要告我們，我就說那我們報警釐清事實，他一聽到報警就趕
    緊返回置物櫃離開我的場館，事後我們還有聯絡他退費事宜
    ，但他說不用退費，等著要告我們。我後來查詢我們業務確
    實有約他諮詢課程，但是他自己不接電話，所以我就開直播
    說明，我在直播上說要告他，並有委任律師準備資料（見偵
    1卷第293至295頁），此與丙4（見偵1卷第131頁）、丙5（
    見偵1卷第133頁）、丙6（見偵1卷第137頁）於偵查中之證
    述大致相符。
　　且丙1於109年8月16日以網路直播方式，表示將對午○○提告
    並請求賠償後，午○○即於109年8月18日14時45分許，以手機
    擷取直播照片，並於15時37分許，以手機側錄丙1之直播內
    容。
　　以上並有卷內監視器錄影畫面截圖（見偵2卷第169至221頁
    ）、午○○扣案手機鑑識內容（見偵2卷第514頁）、午○○與健
    身房之LIN丁對話紀錄截圖（見偵1卷第105頁）、丙1遭騷擾
    之新聞、監視器畫面截圖、直播畫面及譯文（見偵1卷第229
    至230、313至315頁）可佐。
　　茲午○○原自承平日係在臺北市內湖區生活(見本院卷四第473
    頁)，則若真欲接觸健身運動，在內湖地區甚至臺北市捷運
    等公共運輸可及、或有提供便利停車之健身場館，均無不能
    隨時加入之道理，到底有何理由，還需專程開車南下林口，
    就是要成為有丙1坐鎮之旗艦店會員不可？
　　而若午○○真係丙1之狂熱粉絲，不惜舟車勞頓，也要親見丙1
    出現健身場館，才能鼓舞自身對於運動之喜愛，則上開午○○
    先無故觸摸丙1身體，以致激怒丙1，又藉故不滿健身房之服
    務與丙1爭吵，然於聽到丙1要報警處理，卻又不願配合釐清
    爭端而離去，這些種種他人顯然認為係在無理取鬧、存心找
    碴，均足以惹怒丙1而直播公開一切之異常行為，又如何解
    釋？　　
  ⑶午○○每次前往健身房前後，確均與己○○密切聯繫，亦不乏共
    同赴新北市林口區，均如上述，且於丙1以網路直播方式，
    表示將對午○○提告並請求賠償後，午○○於109年8月18日14時
    45分許，以手機擷取直播照片，並於15時37分許，以手機側
    錄丙1之直播內容後，又陸續於109年8月19、21、23、25日
    ，多次至己○○上址住處，於109年8月27日，復與己○○一同至
    臺北監獄接見己○○之友人，亦有卷內手機數位鑑識資料（見
    偵2卷第515頁）、己○○所持用行動電話0000000000與午○○所
    持用行動電話0000000000行動數據資料（見偵4卷第569至70
    6頁）可證，在在顯示午○○於無故製造與丙1之事端後，均隨
    即至己○○住處，於確認丙1揚言對其提告後，亦多次與己○○
    碰面，如此緊密互動下，兩人交情匪淺，至堪認定，但不論
    係午○○、或己○○，竟均稱沒有談過與丙1間之種種糾紛(見本
    院卷四第484至486)，反而大違常情！
　⑷丙2就午○○於丙1槍擊案前，曾如何交代自身債務及家人、及
    其他異常舉止，於偵查中已證述：午○○是我國中就認識的朋
    友，平時放假都會約出來玩。他沒有跟我提過加入健身房會
    員，我於109年7月底在他車上看到1張丙1健身房的名片，我
    跟他說他又沒在運動，他說這是別人的，就叫我不要亂動，
    我當時覺得很奇怪，因為平時我會在他車上摸東摸西，他都
    沒有制止我，且他平時也沒有在運動。午○○在開槍前1、2週
    前，來我戶籍地找我，並載我去他家停車場，叫我要照顧他
    家人，我很疑惑，他給我看他在外積欠債務名單，並告訴我
    將來會有人來找我，那個人會給我一筆錢，讓我幫他償還債
    務，我就問他要幹嘛，他只回我不要問，所以我就沒再過問
    ，因為我再問他也不會說，他還有跟我說他會消失一陣子，
    所以要委請我照顧他家人，尤其是他弟弟。午○○都沒跟我說
    過和丙1有性騷擾糾紛的事情。我是於109年7、8月間透過午
    ○○認識「阿銓（即癸○○）」，我有與「阿銓」互留微信，但
    在槍擊案發前都沒有聯絡，直到槍擊案發生後過了1、2天，
    「阿銓」以微信約我到內湖區下灣公園見面，並詢問我是否
    知道午○○之事情，我說不知道，並反問他是否知道，他說他
    不知道，但我隱約覺得他知道一些事情，他有交代我，如果
    午○○家中需要幫忙要知會他。109年9月1日「阿銓」又以微
    信約我出來，20時許，我們在臺北市○○區○○路0段000巷的肉
    圓店見面閒聊，後來到附近的公園，「阿銓」問我午○○家中
    狀況如何，我們回到他車上繼續聊天，他突然拿3疊千元大
    鈔給我，他說這裡有25萬元，是午○○在外賭博贏來的錢，我
    好奇問他在監所怎麼贏錢，「阿銓」回我說這是午○○之前贏
    的，因為午○○有交代他處理債務，所以他就將錢交給我。這
    25萬元我已經全部還給午○○的債權人。之後在109年9月14日
    「阿銓」又聯絡我在同一地點見面，他問我有無幫午○○處理
    債務，我說我處理完了（見偵1卷第509至512頁)，並有卷內
    丙2與癸○○之微信對話紀錄（見偵1卷第465頁）、監視器錄
    影畫面截圖、照片（見偵2卷第423至441頁、偵3卷第193頁
    ）可佐。
　　基上，益見午○○本身並無運動之習慣，捨近求遠至新北市林
    口區丙1所經營之健身房，非僅違反常情，亦與其個人生活
    習慣不符。又倘非午○○赴丙1所經營之健身房，另有隱情，
    午○○何需於丙2在其車上看到丙1健身房名片時，刻意隱瞞其
    頻繁至丙1健身房之事實？而午○○既係同時向丙2表示其會消
    失一陣子，並託付家人照顧，又表示會有人帶錢來幫其償還
    債務，顯見「午○○消失一陣子」與「有人將交付金錢給丙2
    」互為因果，且午○○向丙2交代上情後，僅過1至2週即發生
    其對丙1之槍擊案，其並於犯案後直接投案，而癸○○亦於案
    發後，隨即與丙2聯繫並交付25萬元，適與午○○向丙2預告之
    上情相符，種種均足見丙1之槍擊案，絕對非因午○○與丙1間
    有何消費或溝通上之糾紛所致，而要係預謀犯案無疑。
　　至於癸○○雖有於109年10月8日偵訊中，稱該25萬元係其積欠
    午○○之款項，嗣因午○○表示可於109年8月、9月間還款，到
    時若無法聯絡，亦可直接拿給丙2(見偵3卷第187頁)，但此
    並非事實，蓋午○○於109年10月8日警詢，對為何癸○○會交付
    25萬元與丙2，竟係回答應該要問丙2吧(見偵6卷第570頁)，
    說詞明顯不同！又午○○雖提出預定於109年10月間出遊之相
    關旅行社對話及匯款資料(見本院卷四第523至529頁)，但此
    亦無何奇怪之處，蓋本件應係預謀犯案，已如上述，此預定
    將來旅遊行程之舉，無非為了日後辯稱係臨時起意犯下丙1
    槍擊案所預備！
　　另公訴意旨雖認癸○○交付丙2之25萬元現金係由己○○先行交
    付與癸○○，惟詳觀公訴意旨就此部分所提出之監視器錄影畫
    面（見偵3卷第197、偵4卷460至467頁），至多僅能見到己○○自其包包中自行拿出金錢後，由癸○○幫其拿著包包，及2人
    一同進入廁所之畫面，尚無從逕認己○○確有將25萬元現金交
    給午○○之舉。
　⑸己○○、癸○○於午○○犯案後同日之109年8月28日20時許，曾共
    同至臺灣新北地方檢察署查探午○○之偵查結果，有卷內監視
    器錄影畫面截圖、照片（見偵3卷第195頁）、基地台位置查
    詢（見偵3卷第149頁）可稽。
　　翌日109年8月29日下午，寶和會幹部之W丁丙H甲T手機通訊
    軟體「av群組」(詳如下述)中，由壬○○以暱稱「LI甲NG~梁
    」於16時47分許發話：「所有人5：45到公司。（包含底下
    的會員）」後，經群組內3名成員回覆：「收」，己○○亦以
    暱稱「JUN」先回覆：「收」，再於16時53分許發話：「所
    有的頭和年輕人都要到」之指令，被告戊○○隨即以暱稱「修
    」發話：「沒有回的人真的都很散漫…真的搞不懂這樣是能
    做成什麼事。」，再經群組內數名成員回覆：「收」，有卷
    內甲V群組微信對話紀錄及成員資訊（見偵5卷第429至433頁
    、偵11卷第307至318頁）可證，此與甲10於偵查中所證述：
    在丙1被開槍的隔日，邵柏傑有召集所有成員至臺北市○○區○○○路0段00號0樓堂口開會，當天己○○等人都有在現場，大家
    都在聽邵柏傑發號司令，他告誡我們不要在外面談論丙1被
    開槍的事情，我是看到新聞才知道是午○○對丙1開槍的（見
    偵10卷第717至718頁，至於甲10於原審審理中改稱未加入過
    寶和會，則屬不實，詳如下述），相合一致，亦與卷內109
    年8月29日臺北市○○區○○○路0段00號樓下監視器錄影畫面截
    圖、照片（見偵11卷第319至330頁）所示情形相符。
　  綜上，以己○○與寶和會成員於丙1槍擊案發生後之打探、集
    合、遭告誡對外低調等舉止，對照午○○本件應係預謀犯案之
    種種異常情狀，及午○○與己○○明明具有緊密關係，兩人卻反
    而口徑一致，撇清不曾談過丙1，實可見午○○本件對丙1之槍
    擊，所謂與丙1間之消費糾紛、不快，僅係案發前特意製造
    之事端，意在後續向檢警謊稱犯案動機，而實係受寶和會以
    己○○為首之指使無疑。
　５由上所述，此部分犯罪事實，事證至為明確，堪以認定，己○○上開辯稱與本件無關，午○○上開辯稱只係消費糾紛，一實
    氣憤槍擊，並無殺人故意，均無非畏罪之空言否認而已，並
    不可採。
  ㈣寶和會部分：
　　訊之辰○○已承認參與組織犯罪之犯行(見原審卷一第468頁)
    ，但戊○○、壬○○、己○○、午○○、子○○、庚○○、辛○○則均矢口
    否認涉有參與或指揮組織犯罪條例之犯行(見本院卷五第175
    頁)，己○○另辯稱：我是在酒店工作時，因為幹部名稱是「
    寶和」，才被別人稱作「寶和俊」，至於「甲V群組」，是
    用來聯絡酒店經紀的事，都跟幫派無關；戊○○、壬○○亦辯稱
    ：「甲V群組」就只是經紀公司的群組而已，裡面有酒店幹
    部、和年輕的小經紀，是因為認識的人多，有些人會委託或
    麻煩我們，才成立這個群組(均見本院卷五第177至178頁)。
    經查：
　１按本條例所稱犯罪組織，指3人以上，以實施強暴、脅迫、詐
    術、恐嚇為手段或最重本刑逾5年有期徒刑之刑之罪，所組
    成具有持續性或牟利性之有結構性組織。前項有結構性組織
    ，指非為立即實施犯罪而隨意組成，不以具有名稱、規約、
    儀式、固定處所、成員持續參與或分工明確為必要，組織犯
    罪防制條例第2條定有明文。又同條例第3條第1項前段，對
    於發起、主持、操縱、指揮犯罪組織等不同層次之犯行，均
    予規範處罰，以收遏制之效。所謂「發起」，係指倡導發動
    ；「主持」，係指主事把持；「操縱」，係指幕後操控；而
    「指揮」犯罪組織者，雖非「主持」，然就某特定任務之實
    現，得指使命令犯罪組織成員，決定行動之進退行止，與同
    條項後段之「參與」犯罪組織之人，係聽取號令，實際參與
    行動之一般成員有別（最高法院110年台上字第1853號判決
    意旨參照）。
　２本件依附件所示之己○○手機鑑識內容，參以有關證人之證述
    ，及上開犯罪事實㈠㈡㈢之情節，寶和會係一犯罪組織，而戊○○、壬○○有參與，己○○則有指揮，午○○、子○○、庚○○、辛○○
    、辰○○均有參與等情，至堪認定，茲析述如下：
　⑴如附件所示之己○○卷內手機鑑識內容：
　　①己○○與「紅中」之對話中，紅中表示：「俊哥剛剛東堂的
      桌有辦法聯絡電話嗎」、「剛剛直接嗆我和堂的店又怎麼
      樣」、「哥我剛剛打給你是因為我有跟他們說這是我們家
      老哥的店不要鬧」、「後來他直接回我那又怎麼樣」、「
      所以才打給你」，己○○回答：「我知道」(編號1至6)。
　　②己○○與「煥棨」之對話中，煥棨說：「忠孝麗緻」、「你
      有沒有掛」，己○○回答：「沒有耶，但那是和堂的店可以
      處理」(編號7至9)。
　　③己○○與「顏誠」之對話中，顏誠問：「阿富說他好像從別
      的堂口跳去寶和會的，不過不確定跟誰」，己○○回答：「
      我全沒看過」(編號20至22)。
    ④己○○再與煥棨對話，煥棨問：「你要用什麼名字稱謂」 、
      「寶和俊？」(編號23至24)。
　  ⑤己○○與「小路Natalie 」之對話，己○○說：「姐，我給他
      的時間到晚上八點，八點前我還沒有拿到，我直接開始抓
      人」、「翻拍給他看，我是寶和阿俊」、「叫他記住」(
      編號25至27)。
　　⑥己○○與綽號「Monkey」即邵柏傑之對話中，己○○表示：「
      昨天半夜發生的，在香閣」、「東堂對上瘋狗偉，還有和
      堂的」、「鳥事一件，還是讓您知道一下」，「Monkey」
      即邵柏傑回答：「有打起來嗎」，己○○回答：「有」(編
      號11至15)。承上，己○○與綽號「雯」之對話中，雯說：
      「看新聞和堂出事了，有人被抓了」、「所以想關心你一
      下」，己○○則回答：「我知道，不關我們的事」、「一群
      小屁孩」(編號16至19)。
　　依上，顯然「和堂」、「寶和」即寶和會，確係幫派之名號
    ，否則，自稱「阿俊」之己○○，怎會接獲他人通報店面被嗆
    ，又與他人確認某店面可否「處理」或某人是否從其他「堂
    口」跳來？且讓己○○得使用「寶和阿俊」之名號，放話「要
    拿到」，不然就要「抓人」？而且，由己○○就「和堂」和其
    他堂口的人打起來，新聞報導有人被抓了，還要負責回報，
    亦可見己○○就打理幫派事務，確實相當深入。
　　⑦另外，編號28至102，顯示「甲V群組」係由壬○○所發起成
      立，有邀請戊○○等人。而除了上開關於犯罪事實㈡㈢所示之
      甲V群組對話訊息（犯罪事實㈡部分，係至甲8所在之晶華
      酒店前集合內容；犯罪事實㈢部分，係在丙1槍擊案後之據
      點集合內容）外，在該群組中，陸續還有壬○○稱：「年輕
      人都退出這個群」、「幹部留著」，己○○說：「年輕人在
      我那個群就好」。之後戊○○曾問「誰在公司？」，並有多
      筆提到「公司  」。壬○○在5 月10日表示：「除了俊、龍
      、麥、志偉外其餘星期一晚上七點到公司」。戊○○曾在5 
      月18日問：「工地現在誰在？」，並在5 月28日表示：「
      群組的人明天下午1 點30分公司集合」。曾有叫「JIMMY 
      W甲NG」的人回覆：「哥，每天都有在群組拍照打卡，離
      開也有回報，我都會準時在盯，現在都有固定搭配一台車
      到現場」。己○○在5 月30日表示：「顧中山北星期一開始
      ！我第一班！接著麥克、志偉、傑瑞、吉米，依此類推」
      。戊○○在6 月2 日表示：「如果拉警報就全員過去這地址
      」。壬○○於6 月5 日表示：「傑瑞、搖頭、志強、吉米、
      小蒙，以上五組人，下星期一開始每天晚上各派1人駐守
      敦化公司，時間晚上9：30─早上5點」。戊○○在6 月9 日
      接續問：「公司誰在」？「操你媽的是在混三小的」。壬○○在6 月10日表示：「從今天開始喝酒群組解散，中山、
      工地、晚上公司由各組幹部每日在甲V上面回報人員上下
      班」。6 月11日曾有綽號叫「蒙」的人表示：「公司晚班
      小周到」，戊○○在同日回應：「公司班就不用講了」。壬○○在6 月12日傳工地值班的群組。6 月22日壬○○表示：「
      京華城工地所有上班人員暫時休息，等候通知」。壬○○在
      6 月22日表示：「這幾天中午所有人員待命，如有狀況就
      前往內湖路二段235 巷及麗山街兩處工地」，壬○○在6 月
      28日繼續表示：「所有人從現在開始，金哥的所有店都不
      要過去」。7 月9 日「志強」在群組內表示：「敦化樓下
      剛有拖車」，另有人表示：「來了4個皮條」，也有人表
      示：「先解散，他們人都撤了，皮條直接在樓下駐守了」
      。8 月8 日戊○○表示：「全部人待命」、「待會可能有狀
      況」等內容。
　  依上，分明「甲V群組」即係己○○所屬幫派即寶和會之幹部
    以上成員，為供便於聯繫所創設之對話群組，故才區分「幹
    部」或「年輕人」，且針對「公司」據點或「工地」等處，
    有負責頻繁在上之「報到」、「值班」、「待命」者，更有
    注意盯著「在嗎」、「是在混三小」、「可能有狀況」、「
    拉警報就全員過去」之人。並且，寶和會中，己○○顯然係負
    責具體行動之人，故才會回覆詳細之排班順序。
　⑵有關證人之證述：
　　①甲10於偵查中證述：我是於1年前加入寶和會，我與哥哥即
      未○○因喝酒認識，他會叫我去公祭，我記得有戊○○，因為
      我很小排在很後面。寶和會組織邵柏傑是最高位的，再來
      是戊○○、己○○、壬○○等，其餘都是小弟。寶和會招攬成員
      不會直接問要不要加入，都是慢慢先認識，再去公祭場合
      ，再深入參與組織的活動（見偵10卷第717至718頁）。
　　②甲11於偵查中證述：
　　  我知道竹聯幫和堂寶和會，寶和會前任會長是邵柏傑，他
      也是寶和會精神領袖，現任會長為戊○○，副會長為壬○○，
      我也認識寶和會幹部己○○（綽號阿俊），另外還有邵柏傑
      貼身助理何建龍（綽號小龍）。我跟邵柏傑是朋友關係，
      我們常會談一些生意上的事情。戊○○及壬○○我是透過我的
      前助理「小江」認識，小江跟邵柏傑、戊○○、壬○○好像都
      是開南高職的同學。寶和會總共有6至10個幹部，每個幹
      部底下都有帶小弟，至於小弟的數目多少，我不清楚（見
      偵10卷第807至809頁）。
　　③甲8於偵查及原審審理中證述：於109年8月14日在晶華酒店
      ，戊○○對我說他是寶和會會長，己○○是寶和會明日之星，
      壬○○對我說他是寶和會副會長(見偵1卷第406至407頁、原
      審卷四第63、68頁）。
　　④甲3於偵查中證述：我是於108年8、9月間加入寶和會，名
      義會長是「伯哥」戊○○，實際管事的會長是邵柏傑，副會
      長是「梁哥」壬○○，「俊哥」己○○是大組長。組織內還有
      「劉少」午○○、「黎明」子○○、「逵哥」庚○○、辰○○、辛○○等人，「劉少」是直接跟著「俊哥」（見偵11卷第621
      至635頁）。
　　上開證人所述，舉凡寶和會係竹聯幫和堂此幫派之組織名稱
    ，且有領袖、會長副會長、大組長、小弟之分，而具有持續
    性之結構，此對照己○○手機上開對話內容，及上開丙1槍擊
    案後不久，多名成員至臺北市○○區○○○路0段00號0樓集合之
    情節，並上開犯罪事實所示犯行之延續期間，本可見其屬實
    ，該幫派確係以臺北市○○區○○○路0段00號0樓為據點，而實
    施強暴、脅迫、恐嚇等為手段或最重本刑逾5 年有期徒刑之
    刑之罪。另以上開犯罪事實㈠㈡所涉者為擄人勒贖、恐嚇取財
    之強索金錢目的為觀，益見該犯罪組織亦具備牟利性之要件
    。
　　又證人所言及之幫眾(按：公訴意旨雖認邵柏傑為精神領袖
    ，未○○則為組長且有參與上開犯罪事實㈡之實施，但其等既
    仍由檢察官另案偵辦中，所涉之寶和會或具體犯罪情節，於
    本件未經實質審理，本院爰不於犯罪事實中予以認定，於此
    敘明)，對照上開犯罪事實㈠之乙1擄人勒贖案中，午○○、子○○、庚○○於第一時間到場，迅速帶走乙1，再由子○○、庚○○、
    辛○○、辰○○後續輪班看管，己○○則除約定排班外，更實際取
    得款項；及上開犯罪事實㈡之甲8恐嚇取財案中，己○○先與甲
    8談判、恐嚇，嗣於甲8斷絕聯絡後又查悉行蹤，更直接與小
    弟聯絡到場圍堵，戊○○、壬○○則亦在旁對甲8恫嚇為助；並
    上開犯罪事實㈢之丙1槍擊案中，午○○負責下手實施，己○○應
    係預謀策劃，後續寶和會復透過「甲V群組」集合並訓令不
    得對外談論等情，亦可見己○○本件負責指揮寶和會上開犯罪
    事實㈠㈢犯罪、及參與上開犯罪事實㈡犯罪，戊○○、壬○○本件
    參與寶和會上開犯罪事實㈡犯罪，午○○本件參與寶和會上開
    犯罪事實㈠㈢犯罪，子○○、庚○○、辛○○、辰○○本件參與寶和會
    上開犯罪事實㈠犯罪，均堪認定。
　　至於甲10於原審審理中雖改稱：我沒有加入寶和會，我是在
    新聞上看到邵柏傑、戊○○、壬○○、己○○、未○○是寶和會成員
    （見原審卷三第78至99頁）；甲11於原審審理中雖改稱：我
    都是看新聞及外界傳言，才會說邵柏傑是寶和會前任會長及
    精神領袖，戊○○是寶和會會長，壬○○是副會長，己○○是幹部
    （見原審卷三第156至167頁）。但兩人於偵查中之證述，各
    從自身不同之經歷出發，結論終歸相同，有如上述，難道亦
    係丙1槍擊案等相關新聞所分別教導？所謂遭媒體所誤導，
    要屬不實，自不能採。
　　至於公訴意旨雖另認戊○○係有主持寶和會此犯罪組織，然查
    戊○○雖掛名會長，但本件寶和會犯罪中，僅參與上開犯罪事
    實㈡之甲8恐嚇取財案，且戊○○於其中，僅有在當時談判現場
    出聲恫嚇而已，有如上述，則在查無其餘主持具體幫務、或
    在幕後操控上開犯罪事實之進行情形下，僅能認定所涉及者
    僅止於參與犯罪組織之程度。
　３由上所述，此部分犯罪事實，事證至為明確，戊○○、壬○○、
    己○○、午○○、子○○、庚○○、辛○○上開辯稱並無寶和會此犯罪
    組織，無非係畏罪之空言否認而已，均不可採。
四、論罪部分：
　㈠寶和會部分：
　  寶和會係組織犯罪防制條例之所稱犯罪組織，戊○○、壬○○雖
    為會長、副會長，然本件均查無主持幫務、幕後操控寶和會
    以指揮某特定任務進行之情事，而僅參與上開㈡之犯罪事實
    ；己○○為寶和會大組長，實際指揮上開㈠㈢犯罪事實之進行，
    並參與上開㈡犯罪事實；午○○，子○○、庚○○、辛○○、辰○○則
    均聽從己○○之號令，均實際參與上開㈠之犯罪事實，午○○另
    執行上開㈢之犯罪事實，均如上述，是核己○○此部分所為，
    係犯組織犯罪防制條例第3 條第1 項前段之指揮犯罪組織罪
    ；戊○○、壬○○、午○○、子○○、庚○○、辛○○、辰○○此部分所為
    ，均係犯組織犯罪防制條例第3條第1 項後段之參與犯罪組
    織罪。至於公訴意旨認戊○○此部分所為，係犯組織犯罪防制
    條例第3 條第1 項前段之主持犯罪組織罪，則有誤解，有如
    上述，茲兩者犯罪事實同一，爰變更起訴法條如上。
　㈡乙1擄人勒贖案部分：
　　核己○○、午○○、癸○○、子○○、庚○○所為，均係犯刑法第347 
    條第1 項擄人勒贖罪。其等於對乙1擄人勒贖之過程中，所
    為私行拘禁、恐嚇、傷害之行為，為擄人勒贖之手段、本質
    ，不另論罪。另核辛○○、辰○○所為，均係犯刑法第302 條第
    1 項之私行拘禁罪。至於公訴意旨認辛○○、辰○○亦涉犯刑法
    第347 條第1 項擄人勒贖罪嫌，茲基本社會事實既屬相同，
    爰變更起訴法條如上。
　　己○○、午○○、癸○○、子○○、庚○○間，就擄人勒贖部分有犯意
    聯絡及行為分擔，應論以共同正犯；辰○○、辛○○間，就私行
    拘禁部分與己○○、午○○、癸○○、子○○、庚○○亦有犯意聯絡及
    行為分擔，應論以共同正犯。
　㈢甲8恐嚇取財案部分：
　　核戊○○、壬○○、己○○所為，均係犯刑法第346 條第3 項、第
    1 項之恐嚇取財未遂罪。戊○○、壬○○、己○○與其他在場之寶
    和會成員間，有犯意聯絡及行為分擔，應論以共同正犯。
  ㈣丙1槍擊案部分：
　　核己○○所為，係犯刑法第271 條第2 項、第1 項之殺人未遂
    罪；午○○所為，係犯槍砲彈藥刀械管制條例第7 條第4 項之
    非法持有手槍罪、同條例第12條第4 項之非法持有子彈罪、
    刑法第271 條第2 項、第1 項之殺人未遂罪。己○○、午○○間
    ，就殺人未遂部分有犯意聯絡及行為分擔，應論以共同正犯
    。
　㈤罪數：
  １按組織犯罪防制條例係藉由防制組織型態之犯罪活動為手段
    ，以達成維護社會秩序、保障人民權益之目的，乃於該條例
    第3條第1項前段與後段，分別對於「發起、主持、操縱、指
    揮」及「參與」犯罪組織者，依其情節不同而為處遇，行為
    人雖有參與行為，不問其有否實施如詐欺等各該手段之罪，
    均成立本罪，且於其確已脫離或解散該組織之前，該違法行
    為，仍繼續存在，即為行為之繼續，屬單純一罪；亦即，參
    與犯罪組織，乃加入犯罪組織成為組織之成員，而不問參與
    組織活動與否，犯罪即屬成立，至其行為是否仍在持續中，
    則以參加組織活動或保持聯絡為斷，是以，參與犯罪組織罪
    ，在性質上屬於行為繼續之繼續犯；另主持或參加以犯罪為
    宗旨之犯罪組織者，其一經主持或參加，犯罪固屬成立，惟
    在未經自首或有其他事實證明其確已脫離該犯罪組織以前，
    其違法情形仍屬存在，在性質上屬行為繼續之繼續犯（最高
    法院108年度台上字第3596號、104年度台上字第2108號判決
    意旨參照）。又刑法上一行為而觸犯數罪名之想像競合犯存
    在之目的，在於避免對於同一不法要素予以過度評價。自然
    意義之數行為，得否評價為法律概念之一行為，應就客觀構
    成要件行為之重合情形、主觀意思活動之內容、所侵害之法
    益與行為間之關連性等要素，視個案情節依社會通念加以判
    斷。刑法刪除牽連犯之規定後，原認屬方法目的或原因結果
    ，得評價為牽連犯之二犯罪行為間，如具有局部之同一性，
    或其行為著手實行階段可認為同一者，得認與一行為觸犯數
    罪名之要件相侔，依想像競合犯論擬。倘其實行之二行為，
    無局部之重疊，行為著手實行階段亦有明顯區隔，依社會通
    念難認屬同一行為者，應予分論併罰。因而，行為人以一參
    與暴力犯罪組織，並分工暴力犯罪行為，同時觸犯參與犯罪
    組織罪及其他暴力犯罪，雖其參與犯罪組織之時、地與剝奪
    行動自由、強制、恐嚇之時、地，在自然意義上非完全一致
    ，然二者仍有部分合致，且犯罪目的單一，依一般社會通念
    ，認應評價為一罪方符合刑罰公平原則，應屬想像競合犯，
    如予數罪併罰，反有過度評價之疑，實與人民法律感情不相
    契合，是以倘若行為人於主持、操縱、指揮犯罪組織及參與
    犯罪組織之行為繼續中，先後為數次暴力犯罪，因行為人僅
    為一個主持、操縱、指揮犯罪組織或參與犯罪組織之行為，
    侵害一社會法益，應僅就「首次犯行」論以主持、操縱、指
    揮犯罪組織或參與犯罪組織罪與各該暴力犯罪之想像競合犯
    ，而其後之犯行，為其參與犯罪組織之繼續行為，為避免重
    複評價，當無從將同一組織犯罪之行為割裂再另論一組織犯
    罪罪名，而與其後所犯暴力犯罪從一重論處之餘地。
　　本件寶和會犯罪組織中，戊○○、壬○○、己○○、午○○、子○○、
    庚○○、辛○○、辰○○所參與或指揮之行為繼續中，所犯者固均
    係以暴力為手段之犯罪，參照上開說明，依一般社會通念，
    認應論為一罪方符合刑罰公平原則，而評價以想像競合犯，
    故戊○○、壬○○所犯之參與犯罪組織罪，均應與首次所犯之恐
    嚇取財未遂罪論以想像競合犯，均從一重論以參與犯罪組織
    罪；己○○所犯之指揮犯罪組織
    罪，應與首次所犯之擄人勒贖罪論以想像競合犯，從一重論
    以擄人勒贖罪；午○○、子○○、庚○○所犯之參與犯罪組織罪，
    均應與首次所犯之擄人勒贖罪論以想像競合犯，均從一重論
    以擄人勒贖罪；辛○○、辰○○所犯之參與犯罪組織罪，均應與
    首次所犯之私行拘禁罪論以想像競合犯，均從一重論以參與
    犯罪組織罪。
　２午○○以一行為同時觸犯非法持有手槍罪、非法持有子彈罪，
    為想像競合犯，應依刑法第55條之規定，從一重之非法持有
    手槍罪處斷。
　３己○○所犯擄人勒贖罪、恐嚇取財未遂罪、殺人未遂罪；午○○
    所犯擄人勒贖罪、非法持有手槍罪、殺人未遂罪，犯意各別
    ，行為互殊，均應予分論併罰。
五、刑之加重減輕部分：
　㈠己○○前因強盜案件，經本院以92年度上訴字第90號判決判處
    有期徒刑7 年，並經最高法院以92年度台上字第3275號判決
    駁回上訴確定，另因違反槍砲彈藥刀械管制條例等案件，經
    本院以95年度上更㈡字第676 號判決判處應執行有期徒刑15
    年，併科罰金100 萬元，並經最高法院以96年度台上字第15
    85號判決就違反槍砲彈藥刀械管制條例及持有第二級毒品罪
    駁回上訴確定，就販賣毒品部分發回更審，嗣經本院以96年
    度重上更㈢字第78號判決無罪確定，上開案件，經本院以96
    年度聲減字第654 號裁定定其應執行之刑為有期徒刑15年，
    併科罰金100 萬元確定，己○○於101 年5 月1 日因縮短刑期
    假釋出監並付保護管束，並於105 年4 月1 日保護管束期滿
    未經撤銷，視為執行完畢，有卷內本院被告前案紀錄表可憑
    （見本院卷一第545至556頁），己○○受前述有期徒刑執行完
    畢，於有期徒刑執行完畢後5 年內，再因故意犯本案有期徒
    刑以上之罪，為累犯，茲己○○前案罪質亦不乏強盜之暴力財
    產犯罪，與本案罪質類同，顯見前罪之徒刑執行無成效，自
    應依刑法第47條第1 項規定加重其刑。
　　庚○○前因公共危險案件，經臺灣士林地方法院(下稱士林地
    院)以105 年度士交簡字第103 號判決判處有期徒刑2 月確
    定，於105 年4 月1 日易科罰金執行完畢等情，有卷內本院
    被告前案紀錄表可憑（見本院卷一第557至564頁），因依其
    累犯及犯罪情節，尚無應量處最低法定刑、又不能適用刑法
    第59條減輕規定之情形，依刑法第47條第1 項規定及司法院
    大法官釋字第775 號解釋意旨，仍應加重其刑。
　㈡己○○、午○○、癸○○、子○○、庚○○就上開犯罪事實㈠部分，於取
    贖後釋放被害人乙1，依刑法第347 條第5 項後段之規定，
    減輕其刑，己○○、庚○○並依刑法第71條第1 項規定，先加後
    減之。
　㈢辰○○於偵查及原審準備程序中均自白參與犯罪組織之犯行，
    合於組織犯罪防制條例第8 條第1 項後段偵、審中自白減刑
    之規定，爰依該條項規定，予以減輕其刑。
　㈣戊○○、壬○○、己○○就上開犯罪事實㈡部分，已著手於恐嚇取財
    犯行之實行而不遂，為未遂犯，爰依刑法第25條第2 項減輕
    其刑，己○○並依刑法第71條第1 項規定，先加後減之。至於
    戊○○、壬○○恐嚇取財未遂犯行，因各與所犯之參與犯罪組織
    罪想像競合，該恐嚇取財未遂罪係屬輕罪，但此部分減輕事
    由，仍應由本院於量刑時予以斟酌，於此敘明(最高法院108
    年度台上字第4405、3563號判決意旨參照)。
　㈤對於未發覺之罪自首而受裁判者，得減輕其刑。但有特別規
    定者，依其規定，刑法第62條定有明文。而槍砲彈藥刀械管
    制條例第18條第1 項有對於「犯本條例之罪自首，並報繳其
    持有之全部槍砲、彈藥、刀械者，減輕或免除其刑」之特別
    規定。本件午○○係於具有偵查犯罪權限之公務員發覺其非法
    持有手槍之犯行前，即自行前往新北市政府警察局林口分局
    自首，並報繳所持有之上開槍彈（子彈餘5 顆），應予以減
    輕其刑。
　㈥己○○、午○○就上開犯罪事實㈢之著手於殺人犯行之實行而不遂
    ，為未遂犯，爰均依刑法第25條第2 項減輕其刑，己○○並依
    刑法第71條第1 項規定，先加後減之。又午○○係於有偵查犯
    罪權限之公務員發覺其殺人未遂之犯行前，即自行前往新北
    市政府警察局林口分局自首，並願受裁判，爰依刑法第62條
    前段規定，減輕其刑，並依刑法第70條規定遞減之。
　㈦至於組織犯罪防制條例第3條第1項但書、及刑法第59條規定
    ，雖分別定有參與組織犯罪之情節輕微，或犯罪之情狀顯可
    憫恕時，得予減輕其刑。然本件縱以分擔具體犯罪之期間短
    暫者，如辛○○為觀，或經認定僅實施非暴力犯罪之戊○○、壬○○，如上開犯罪事實㈡所示，因寶和會此犯罪組織所實施之
    上開犯罪，不但影響社會大眾對治安之信賴，更已造成被害
    人之身心創痛，有如上述，自無何情節輕微或情堪憫恕之情
    形存在，本件自無依上開規定減輕其刑之餘地，於此敘明。
    　
六、上訴駁回之理由：
　㈠己○○部分(犯罪事實㈡㈢，及供犯罪所用之物之沒收)：
  １原判決認己○○犯上開㈡㈢之犯罪事實，分別依刑法第346 條第3
     項、第1 項之恐嚇取財未遂罪、刑法第271 條第2 項、第1
     項之殺人未遂罪予以論處，並審酌其素行，及擔任寶和會
    大組長期間，指揮上開槍擊案件，嚴重破壞社會之治安，所
    為實應嚴懲。犯後又否認犯行，難認有何悔意，更未就甲8
    及丙1之受害尋求和解，丙1並明確表示請求從重量刑（見原
    審書狀卷第167 至169 頁）。再兼衡其自陳為高職畢業之智
    識程度，前在電影公司工作，另擔任酒店幹部，月收入約3 
    萬餘元，須扶養2 個女兒之生活狀況。末斟酌其於共犯中之
    行為分擔程度，分別量處有期徒刑1年、6年，另以原判決附
    表二編號12所示之iphone11手機，為己○○所有供與寶和會成
    員聯繫所用之物而予以沒收，經核原判決此部分之認事用法
    俱無違誤，宣告刑及沒收亦稱妥適。
　２至於檢察官就此上訴主張，原判決此部分之量刑結果，衡諸
    己○○上開行為樣態與犯後態度，與「量刑趨勢建議系統」對
    應之刑度偏離而過輕，例如該系統就本件殺人未遂案件情形
    ，係建議量處9年10月(見本院卷一第175至177頁)。然上開
    量刑資訊系統，因尚未對各種犯罪類型作全面統計，並囿於
    部分資料無法數值化或取樣不足，並非量刑分布全貌，至多
    僅供法院量刑參考，並非據此剝奪或限縮法官審酌個案情節
    適切量刑之裁量權限。又查原判決就己○○此部分之科刑，既
    有審酌刑法第57條所定科刑輕重事項，並無不當或理由不備
    ，濫用量刑裁量權限，檢察官就此上訴，自應駁回。
　３另己○○就此部分上訴：就①上開犯罪事實㈡部分，主張在公眾
    場合不致發生恐嚇，何況甲8也有多名友人如甲9、葉旭昇在
    場，及甲8之證述，並無法由甲9、葉旭昇之證述，上開現場
    監視器畫面或對話紀錄資料予以補強(見本院卷一第345頁)
    ；再就②上開犯罪事實㈢部分，主張此係午○○與丙1間之消費
    糾紛，其並未參與，不得以客觀事證顯示，與午○○間過從甚
    密，便予以推論，而甲V群組對話，僅有關經紀公司之事務
    ，甲10於偵查中證述寶和會成員如何集合聽令封口，全係道
    聽塗說(見本院卷一第361、365、373、375頁)。均為本院說
    明如何不可採，有如上述，己○○此部分上訴並無理由，應予
    駁回。
　㈡午○○部分(犯罪事實㈢，違禁物及供犯罪所用之物之沒收)：
  １原判決認午○○犯上開㈢之犯罪事實，分別論以槍砲彈藥刀械管
    制條例第7 條第4 項之非法持有手槍罪、刑法第271 條第2 
    項、第1 項之殺人未遂罪，並審酌午○○上開所為，嚴重破壞
    社會之治安，復於到案後，刻意假稱犯案動機，誤導檢警追
    查，惡性甚重，且執意否認犯行，難認有何悔意，又未與丙
    1和解，丙1並明確表示請求從重量刑，有如上述。再兼衡其
    自陳為高職畢業之智識程度，前在廚房工作，月收入3萬餘
    元，無扶養人口之生活狀況，依其於共犯中之行為分擔程度
    ，分別量處有期徒刑4年、併科罰金8萬元，罰金如易服勞役
    ，以1000元折算1日，及有期徒刑5年，另沒收午○○本案所持
    有扣案如原判決附表二編號33、34所示之手槍1 把、彈匣1 
    個等違禁物，及午○○所有、遂行上開犯罪事實㈢之扣案如原
    判決附表二編號32所示之甲PPL丁 廠牌手機，經核原判決此
    部分之認事用法俱無違誤，宣告刑及沒收亦稱妥適。
　２至於檢察官就此上訴主張，①原判決此部分之量刑結果，衡諸
    午○○上開行為樣態與犯後態度，與「量刑趨勢建議系統」對
    應之刑度偏離而過輕，例如該系統就本件殺人未遂案件情形
    ，係建議量處9年10月。又②午○○投案時，手機內檔案均已刪
    除，對於手槍來源及槍擊動機，均交代不實，顯係為減輕犯
    罪成本，避免檢警追查幕後共犯才出面自首，應不得減輕其
    刑(見本院卷一第175至178頁)。然上開量刑資訊系統，僅供
    法院量刑參考。而刑法自首，乃為使犯罪事實易於發覺並節
    省訴訟資源，如犯罪之人在犯罪未發覺前，向該管公務員表
    明其犯罪事實，而接受裁判時，即構成得減輕其刑條件，至
    於自首之犯人是否真心悔悟，與自首減刑條件之構成無關（
    最高法院98年度台上字第2371號判決意旨參照），故午○○於
    未為有偵查權之機關或公務員發覺前，主動供出非法持有手
    槍及殺人未遂之客觀犯行，雖就非法持有手槍部分，未能使
    檢警查獲上手，且就殺人未遂部分，否認犯罪並提出上開抗
    辯，難認存有悔意，亦與自首之要件不生影響，故原判決就
    此均認符合自首情形，而各依法減輕其刑，有如上述，再審
    酌刑法第57條所定科刑輕重事項，就午○○此部分行為分別予
    以量處，並無不當或理由不備，濫用量刑裁量權限之處，檢
    察官就此上訴，自應駁回。
　３另至於午○○此部分上訴，除仍主張①本件純因加入丙1健身房
    後，因與丙1有口角紛爭，被丙1直播攻擊，公布電話號碼，
    使其受到粉絲電話騷擾，才持槍欲找丙1理論，但見面就算
    情緒失控，也僅對丙1手腳開槍，且尚留5顆子彈未擊發，即
    轉身前往自首，足見本件絕非他人教唆取丙1性命外，亦以②
    其事後已自首繳交槍枝，而主張原審無論就非法持有手槍或
    殺人未遂之量刑，均屬過重(見本院卷一第435至439頁)。然
    上開辯稱並不可採，原判決之科刑亦稱妥適，已如上述，此
    部分上訴自不可採，應予駁回。
七、撤銷原判決之理由：
　㈠戊○○部分(寶和會及犯罪事實㈡)：　
　　戊○○應係於參與寶和會此犯罪組織中，為上開犯罪事實㈡之
    犯行，而從一重論以組織犯罪防制條例第3條第1 項後段之
    參與犯罪組織罪，且雖成立想像競合之刑法第346 條第3 項
    、第1 項之恐嚇取財未遂罪，係屬輕罪，該未遂之減輕事由
    ，仍應說明論列，並於量刑時一併衡酌，尤其本件不得宣告
    強制工作，有如下述，原判決以主持犯罪組織罪予以論科，
    又未就恐嚇取財未遂罪減輕之部分於刑之減輕事由中予以說
    明，或於量刑時審酌，甚至宣告強制工作，均有未合，故雖
    ①檢察官上訴主張，涉及犯罪組織及其後實施之犯行，應係
    數行為；及原判決未能充分審酌戊○○於寶和會內之階層及分
    工，及寶和會犯罪之所得、規模、次數，所為之量刑仍屬過
    輕(見本院卷一第168、172、174頁)，並②戊○○上訴主張，只
    係單純經營酒店事務，為此巧遇甲8，而甲8片面指訴或甲8
    轉述之累積證據，如甲9、林尚緯於偵查中之證述、或甲8與
    他人之對話紀錄，憑信性均有不足，暨甲9、葉旭昇、甲10
    、甲11於原審審理中之上開證述，應足為其有利之認定(見
    本院卷二第305至309頁)。然上開上訴理由，除刑之部分，
    因戊○○並非論以主持犯罪組織罪，且有於量刑時衡酌恐嚇取
    財未遂減輕之必要，已如上述，量刑基礎有變，檢察官再為
    指摘過輕，並無理由外，其餘檢察官或戊○○所指各節，亦均
    不可採，除強制工作部分如下所述外，餘亦經本院論斷如上
    ，而均無理由，但原判決此部分因有上開未合，仍應由本院
    予以撤銷改判。
　㈡壬○○部分(寶和會及犯罪事實㈡)：
　１壬○○於上開參與寶和會此犯罪組織期間，犯上開㈡之犯罪事實
    ，原判決雖依組織犯罪防制條例第3條第1 項後段之參與犯
    罪組織罪予以論處，但未就成立想像競合之較輕刑法第346 
    條第3 項、第1 項恐嚇取財未遂罪，說明論列該減刑事由，
    或於量刑時一併衡酌，尚有未合。
　２至於①檢察官上訴主張，涉及犯罪組織及其後實施之犯行，應
    係數行為；及原判決未能充分審酌壬○○於寶和會內之階層及
    分工，及寶和會犯罪之所得、規模、次數情節，所為之量刑
    仍屬過輕，暨有宣告強制工作之必要(見本院卷一第168、17
    2、174、178頁)，及②壬○○上訴主張，甲8等證人多係丙1槍
    擊案爆發，才在警方及新聞報導之不當影響下對其為不利之
    證述，且甲9、林尚緯之證述亦係聽自甲8而來，不可採信，
    暨其中葉旭昇於原審審理中之證述，應足為其有利之認定(
    見本院卷一第298、300、301頁)。然上開上訴理由，除刑之
    部分，因壬○○於量刑時，需衡酌恐嚇取財未遂減輕之必要，
    已如上述，量刑基礎有變，檢察官指摘輕判，已無理由外，
    其餘檢察官或壬○○所指各節，或為本院之上開說明指出如何
    不可採，請求宣告強制工作部分，亦不可採，有如下述，而
    均無理由，但原判決此部分因有上開未合，仍應由本院予以
    撤銷改判。
　㈢己○○部分(起訴書之犯罪事實一㈠㈡，寶和會及犯罪事實㈠，犯
    罪所得之沒收，定應執行刑)：
　１己○○①關於起訴書犯罪事實一㈠㈡部分，因相關接見錄音不得作
    為證據，致無法認定己○○有於上開期間加入寶和會並指揮D1
    、丁1槍擊案，更不得宣告強制工作，均如下述，原判決仍
    認定己○○有於107年7月19日前某日加入寶和會，指揮起訴書
    犯罪事實一㈠之實施，並獲有100萬元之犯罪所得，而諭知沒
    收，另就起訴書犯罪事實一㈡部分，以己○○成立組織犯罪防
    制條例第3 條第1 項前段之指揮犯罪組織罪，及刑法第305
    條之恐嚇危害安全罪，並從一重之指揮犯罪組織罪為處斷，
    且宣告強制工作，均有未合，己○○上訴主張不應就此負責(
    見本院卷一第309、319頁)，尚屬有理。又②關於上開犯罪事
    實㈠部分，己○○係於指揮寶和會此犯罪組織之行為中，首次
    為該犯罪事實之實行，其上開指揮犯罪組織罪，應與擄人勒
    贖罪論以想像競合犯，從一重論以擄人勒贖罪，原判決僅論
    以擄人勒贖罪，不但未合，且未能於量刑時，充分評價指揮
    犯罪組織罪部分之犯罪情節；又己○○此部分犯罪所得，最後
    應係710萬元，有如上述，原判決認定係747萬元，並予以宣
    告沒收，亦未及斟酌己○○事後已賠償乙1和解金80萬元，獲
    乙1請求從輕量刑，有如下述，致此部分之量刑及沒收之宣
    告，亦有不合，檢察官上訴主張，原判決此部分量刑過輕，
    亦非無稽(見本院卷一第175至177頁)。
　２至於檢察官上訴主張，涉及犯罪組織及其後實施之犯行，應
    係數行為，則無理由，已如上述。
　３至於己○○上訴：就①上開犯罪事實㈠部分，主張確實有巳○○對
    紅景天之債權存在，其他共犯或未○○亦係如此陳述，只成立
    私行拘禁罪(見本院卷一第337至342頁)；又就②加入寶和會
    此犯罪組織部分，主張甲V群組為經紀公司群組，上開臺北
    市○○區○○○路0段00號0樓亦為經紀公司之處所，而用以認定
    此部分犯罪事實之上開證人於偵查中證述，並非親見親聞，
    而屬傳聞，不得為不利於其之認定(見本院卷一第378至379
    頁)，則均不足採，本院已詳論如上，此部分上訴自無理由
    。
  ４但原判決此部分，因有上開未合，仍應由本院予以撤銷改判
    ，又原判決就己○○所定應執行刑部分，已失所附麗，應併予
    撤銷。
  ㈣午○○部分(寶和會及犯罪事實㈠，犯罪所得之沒收，定應執行
    刑)：
　１午○○就上開犯罪事實㈠部分，係於參與寶和會此犯罪組織之行
    為中，首次為該犯罪事實之實行，然此部分犯罪所得，現金
    部分應達60萬元，原判決就此認定僅15萬元，再與兌領之支
    票款120萬元、及遭退票之如附表編號5至8所示之支票合計
    ，宣告沒收，不但未洽，亦未及斟酌午○○事後已賠償乙1和
    解金80萬元，獲乙1請求從輕量刑，有如下述，致此部分之
    量刑及沒收之宣告，亦稍有不合；且本件不得宣告強制工作
    ，有如下述，原判決仍命其入勞動場所強制工作，亦有未合
    。
　２至於檢察官上訴主張，①涉及犯罪組織及其後實施之犯行，應
    係數行為，及②原判決此部分之量刑結果，衡諸午○○上開行
    為樣態與犯後態度，與「量刑趨勢建議系統」對應之刑度偏
    離而過輕(見本院卷一第168、175至177頁)。然上開量刑資
    訊系統，僅供法院量刑參考，且午○○事後業與乙1達成和解
    ，均如上述，量刑基礎有變，檢察官再指摘量刑過輕，已無
    理由，其餘檢察官所指，亦無理由，有如上述。
  ３至於午○○上訴：就①上開犯罪事實㈠部分，主張本件應只構成
    私行拘禁，因其係處理受讓自巳○○對乙1之債權，此有未○○
    之證述，甚至乙1亦稱己○○到場便說有人叫他來討債為佐(見
    本院卷一第425、427頁)；又就②加入寶和會此犯罪組織部分
    ，主張無論甲V群組之上開成員組成或對話內容，及有關證
    人之證述，均未能證明其有何明確參與犯罪組織之情事(見
    本院卷一第422至423頁)，則均不足採，本院已詳論如上，
    此部分上訴亦無理由。
　４但原判決此部分，因有上開未合，仍應由本院予以撤銷改判
    ，又原判決就午○○所定應執行刑部分，已失所附麗，應併予
    撤銷。
  ㈤癸○○部分(犯罪事實㈠)：
　　癸○○就所犯上開犯罪事實㈠，雖有獲得犯罪所得60萬元，然
    事後已賠償乙1和解金80萬元，獲乙1請求從輕量刑，有如下
    述，原判決未及斟酌，量刑及沒收之宣告，稍有不合。故雖
    ①檢察官上訴主張，觀諸癸○○此部分犯罪行徑之大膽惡劣，
    及否認犯行之犯後態度，原判決所為之量刑仍屬過輕(見本
    院卷一第175頁)，並②癸○○上訴主張，以未○○或午○○均稱本
    件係處理債務糾紛，甚至乙1之友人乙5亦稱聽到乙2表示對
    方說要處理債務問題，則其協助友人解決金錢糾紛，自不成
    立擄人勒贖(見本院卷一第445至447頁)。然上開上訴理由，
    其中量刑部分，科刑因子已有變動，檢察官再指摘原判決之
    科處過輕，已無理由。而關於本件並無何乙1之債務存在，
    且為癸○○所知悉，已如上述，至於乙5上開所述，本無何驚
    異可言，蓋從己○○起，對乙1方面人士，以討債對外為名，
    本屬預想於犯罪後卸詞之說法，不足為有利於癸○○之認定，
    上訴亦無理由，但原判決此部分因有上開未合，仍應由本院
    予以撤銷改判。
　㈥子○○(寶和會及犯罪事實㈠)：
    子○○於參與寶和會此犯罪組織之行為中，犯上開犯罪事實㈠
    ，僅有獲得犯罪所得60萬元，有如上述，原判決就此認定為
    75萬元，且未及斟酌其事後已賠償乙1和解金80萬元，獲乙1
    請求從輕量刑，有如下述，併致量刑及沒收之宣告，稍有不
    合；另本件並不得宣告強制工作，有如下述，原判決仍命其
    入勞動場所強制工作，亦有不合。故雖①檢察官上訴主張，
    涉及犯罪組織及其後實施之犯行，應係數行為，且以此部分
    犯罪之行徑惡劣，及子○○於進入審理後，與午○○、庚○○均互
    相迴護，統一辯稱係在處理午○○之債權為觀，原判決所為之
    量刑仍屬過輕(見本院卷一第168、175頁)，並②子○○上訴，
    主張上開犯罪事實㈠部分，其係應癸○○之邀集，為午○○追討
    債務，只有單純妨害乙1之行動自由，其餘要求贖金、取贖
    、兌現支票等，都未參與，應只構成私行拘禁罪(見本院卷
    一第383、393頁，本院卷三第123、131、133、135、137頁)
    ；另亦主張未曾參與寶和會，因甲10或同案被告辛○○於原審
    審理中，亦係如此證述(見本院卷三第119、121頁)。然上開
    上訴理由，檢察官所指量刑失當者，事後更已出現減輕科刑
    之因素存在，檢察官再主張過輕，已無理由，其餘上訴意旨
    ，則無理由，有如上述。又關於本件如何認定子○○知情乙1
    並無債務存在，已如上述，自不因查無子○○另有參與金錢談
    判或取款過程，致受影響。至於同案被告之陳述，無論係關
    於上開犯罪事實㈠，或與寶和會有關部分，辯詞均甚一致，
    而此並不可採者，已如上述，本不容彼此互執為有利之認定
    依據，且縱有甲11於原審審理中之改稱，對於寶和會此犯罪
    組織之認定上，並無影響，亦如上述，其上訴亦無理由。但
    原判決此部分因有上開未合，仍應由本院予以撤銷改判。
　㈦庚○○部分(寶和會及犯罪事實㈠)：
　１庚○○於參與寶和會此犯罪組織之行為中，犯上開犯罪事實㈠，
    係獲得犯罪所得60萬元，原判決就此認定為75萬元，尚有未
    洽，且其事後已賠償乙1和解金80萬元，獲乙1請求從輕量刑
    ，有如下述，原判決未及斟酌，所為量刑及沒收之宣告，亦
    稍有不合；另本件不得宣告強制工作，有如下述，原判決仍
    命其入勞動場所強制工作，亦有不合。
　２至於檢察官上訴主張，①涉及犯罪組織及其後實施之犯行，應
    係數行為；且②以此部分犯罪行徑之惡性，及庚○○與午○○、
    子○○於審理中互相迴護，均稱係在為午○○討債為觀，原判決
    所為之量刑仍屬過輕(見本院卷一第168、175頁)，然庚○○事
    後尚有得予酌量減輕刑責之因素出現，已如上述，檢察官再
    指摘過重，本無理由，其餘上訴意旨之無理由，則如上述。
　３至於庚○○上訴，①主張其亦係應午○○之要求一起向乙1追討債
    務，且在乙1遭到關押期間，還有自行出國，除可證其就上
    開犯罪事實㈠，應只構成私行拘禁罪外，亦可證明未參加任
    何犯罪組織，否則豈可如此行動自由；另②主張其上開公共
    危險前案，雖經執行完畢，但與上開犯罪事實㈠之罪質不同
    ，難認其有特別惡性及刑罰反應力薄弱，應不得以累犯規定
    加重其刑(見本院卷一第276至277、281頁)。然關於庚○○如
    何知悉對乙1並無債權存在，及確可認定其有參加寶和會，
    已如上述。而其於乙1遭關押期間，雖曾短暫出國，有如上
    述，但犯罪組織，本不以成員之持續參與為必要，且若庚○○
    真不受寶和會、己○○之指揮，又何必於回國後又開始輪班盯
    著乙1？又關於累犯規定之適用，依司法院大法官釋字第775
     號解釋意旨，係在一律加重最低本刑，於不符合刑法第 59
     條所定要件之情形下，致生行為人所受之刑罰超過其所應
    負擔罪責之個案時，才由法院就該個案裁量是否加重最低本
    刑，本件原無應量處最低法定刑、又無適用刑法第59條在內
    減輕規定之情形，已如上述，縱前案並非擄人勒贖之類似犯
    罪，適用累犯規定加重其刑，原無不當，其上訴亦無理由。
　４但原判決此部分因有上開未合，仍應由本院予以撤銷改判。
　㈧辛○○部分(寶和會及犯罪事實㈠)：
　１辛○○於參與寶和會此犯罪組織之行為中，犯上開犯罪事實㈠，
    查無獲得任何犯罪所得，然事後已賠償乙1和解金60萬元，
    獲乙1請求從輕量刑，有如下述，原判決未及斟酌，量刑稍
    有不合，辛○○上訴請求從輕量刑，尚屬有理(見本院卷一第4
    13至415頁)。
　２至於檢察官上訴主張，①涉及犯罪組織及其後實施之犯行，應
    係數行為；又②辛○○既係聽從己○○之指揮，於乙1遭擄走之當
    晚即前往被關押之地下室，並負責日後看管，卻一度稱當時
    未見到己○○，迴護己○○於原審審理時所辯稱本件毫無參與，
    應係知悉全盤犯罪事實為擄人勒贖，才致如此，不可僅論以
    私行拘禁罪；且③以此部分犯罪行徑之惡性，及事後否認擄
    人勒贖犯行之態度為觀，原判決量處刑度過輕，且未宣告強
    制工作，均有未洽(見本院卷一第168、171至172、175、178
    頁)。然辛○○之不能認定知悉本件係屬擄人勒贖案件，已如
    上述，不能因其於辯稱過程中，未提及己○○有在該停車場親
    自下令其看管乙1，即反推其應知悉與乙1間並無何債務糾紛
    存在。又現已出現對辛○○減輕科刑之因素，有如上述，且本
    件無法宣告強制工作，又如下述，檢察官再以量刑及保安處
    分為指摘，並無理由，至於其餘上訴意旨，亦無理由，已如
    上述。
　３至於辛○○上訴，主張①參與寶和會部分，因有關證人或手機鑑
    識結果內容，並未有犯罪之具體內容，縱有㈠之犯罪事實，
    亦應僅屬多人共同犯罪，不得逕以犯罪組織視之；及②主張
    以其上開參與情節輕微，顯可憫恕，應有組織犯罪防制條例
    第3條第1項但書、刑法第59條等減輕其刑規定之適用，且可
    宣告緩刑(見本院卷一第404至408、417至418頁)。然依上開
    手機鑑識結果、核諸有關證人之證述，及本案犯罪事實情節
    ，已可認定寶和會係屬犯罪組織，且其確有參與，有如上述
    。而雖辛○○本件並非全程看管乙1，但以其上開一經通知，
    便於深夜時間趕至關押現場之情形為觀，益見寶和會此犯罪
    組織確有具備上命、下從之關係存在，不因其事後未持續參
    與，受到影響。再者，乙1於深夜遭人擄走，後續被控制行
    動自由，既如上述，於社會治安情節之侵害，顯然重大，辛○○既係下手負責看管之人，更具惡性，而有執行刑之宣告必
    要，自無以上開規定予以減輕其刑並宣告緩刑之空間，其上
    訴並無理由。
　４但原判決此部分因有上開未合，仍應由本院予以撤銷改判。
　㈨辰○○部分(寶和會及犯罪事實㈠)：
　　辰○○於參與寶和會此犯罪組織之行為中，犯上開犯罪事實㈠
    ，有獲得犯罪所得30萬元，有如上述，原判決就此認定為8
    萬元，並據此宣告沒收，尚有未洽。至於檢察官上訴主張，
    ①涉及犯罪組織及其後實施之犯行，應係數行為；又②辰○○既
    係直接聽命於己○○，而前往乙1被關押之地下室，負責日後
    看管，並獲得高額報酬，亦應知悉全盤犯罪事實為擄人勒贖
    才是，不得僅論以私行拘禁罪(見本院卷一第168、171至172
    頁)。然辰○○可分得之報酬，原應僅15萬元，係因未轉交辛○○一半，才致保有30萬元，但此與午○○等人得到之60萬元相
    比，數額明顯有所差距，更難以辰○○有聽從己○○指示負責輪
    班看守乙1，即推論其知悉本件對於乙1並無合法債權存在，
    而論以擄人勒贖罪。其餘檢察官之上訴要旨，則無理由，已
    如上述。但原判決此部分因有上開未合，仍應由本院予以撤
    銷改判。  
八、量刑部分：
    爰審酌戊○○前有毒品、傷害，己○○前有強盜、槍砲、毒品，
    子○○前有詐欺、毒品，庚○○前有公共危險、妨害風化、恐嚇
    之前科，均見素行非佳。並參諸本件戊○○、壬○○、子○○、庚○○、辛○○、辰○○於參與寶和會此犯罪組織下所為上開犯行，
    及己○○除上開犯罪事實㈡㈢外、身為寶和會重要成員，指揮上
    開犯罪事實㈠之實行，惡性最重，並午○○除上開犯罪事實㈢外
    ，於參與寶和會時所為上開犯罪事實㈠之犯行等情節，暨戊○○、壬○○對甲8恐嚇取財，犯罪僅止於未遂階段，尚未使甲8
    受到款項損失，以上案件對社會治安造成破壞之程度。再兼
    衡其等對於此部分所涉案件否認、承認及辯稱之上開內容，
    事後僅己○○、午○○、癸○○、子○○、庚○○、辛○○有與乙1共以4
    60萬元達成和解(己○○、午○○、癸○○、子○○、庚○○各給付80
    萬元，辛○○給付60萬元)，並給付和解金完畢，而獲乙1同意
    從輕量刑，有卷內乙1刑事陳述狀及附件和解筆錄可稽(見本
    院卷四第443至447頁)。末考量其等自陳均屬青壯年人士，
    多有親屬待照養，並均接受高職教育等生活情況、智識程度
    等一切情狀，而依其等之行為分擔情節，就戊○○、壬○○、癸○○、子○○、庚○○、辛○○、辰○○所犯各罪，分別量處如主文第
    2、3、6、7、8、9、10項所示之刑，及就己○○、午○○於寶和
    會成員期間犯上開犯罪事實㈠部分，分別量處如主文第4、5
    項所示之刑，並就己○○、午○○上開撤銷改判所處之刑，與上
    開經上訴駁回之部分，依犯罪之次數、情節、所犯數罪整體
    之非難評價，分別定其等應執行之刑如主文第12、13項所示
    (午○○部分係有期徒刑部分經定其應執行之刑)。
　　且以寶和會此犯罪組織實施本件犯罪所影響之社會治安情形
    ，及被害人遭受損害之情節為觀，凡所宣告之刑，自均有執
    行之必要，以符事理，本件並無從宣告緩刑，併此敘明。
九、保安處分：
　　按犯第1項之罪者，應於刑之執行前，令入勞動場所，強制
    工作，其期間為3年，組織犯罪防制條例第3條第3項固定有
    明文，惟106年4月19日修正公布之組織犯罪防制條例第3條
    第3項規定：「犯第1項之罪者，應於刑之執行前，令入勞動
    場所，強制工作，其期間為3年。」（嗣107年1月3日修正公
    布第3條，但本項並未修正）就受處分人之人身自由所為限
    制，違反憲法比例原則及憲法明顯區隔原則之要求，與憲法
    第8條保障人身自由之意旨不符，應自本解釋公布之日起失
    其效力，業經司法院大法官釋字第812號解釋在案。則就指
    揮或參與犯罪組織者，於刑之執行前，令入勞動場所，強制
    工作之規定，既經司法院大法官認定違憲，且自解釋公布之
    日起失其效力，本案自無從宣告強制工作，附此敘明。
十、沒收部分：
　  犯罪所得，屬於犯罪行為人者，沒收之；前2項之沒收，於
    全部或一部不能沒收或不宜執行沒收時，追徵其價額；犯罪
    所得已實際合法發還被害人者，不予宣告沒收或追徵，刑法
    第38條之1第1項前段、第3項、第5項分別定有明文。又按共
    同正犯犯罪所得之沒收、追徵，應就各人所分得之數為之。
    所謂各人「所分得」之數，係指各人「對犯罪所得有事實上
    之處分權限」而言。因此，若共同正犯各成員內部間，對於
    犯罪所得分配明確時，應依各人實際所得宣告沒收（最高法
    院107年度台上字第2989號判決意旨參照）。
    上開㈠犯罪事實所得之現金980 萬元及如附表編號1 至3 所
    示支票，均由己○○親自取贖。①現金部分，午○○、癸○○、子○○、庚○○於本院審理中，均自承有透過午○○轉交，自己○○處
    收到60萬元報酬(見本院卷四第54、56至58頁)，己○○並表示
    曾交付30萬元報酬與辰○○，囑其與辛○○對分(見本院卷四第5
    7頁)，但查無辛○○後續確有分得。則己○○之現金部分，應仍
    保有710萬元所得（計算式：980萬元-【60萬元×4】-30萬元
    =710萬元）。②又如附表編號1 至3 所示之支票部分，經己○○交付午○○處理，由癸○○協助兌領如附表編號1 所示之支票
    ，如數領出現金100 萬元後交給午○○收取，如附表編號2 、
    3 所示之支票因不獲兌現，嗣經原創公司以如附表編號4 至
    8 所示之支票換回，其中如附表編號4 所示之支票，再經癸○○協助兌領，如數領出現金20萬元後交給午○○收取，其餘如
    附表編號5 至8 所示之支票，則不獲兌現，均如上述。故支
    票部分，係由午○○經兌領取得120 萬元，遭退票之如附表編
    號5 至8 所示之支票，仍為午○○所持有。
　  午○○所犯上開㈢之犯罪事實，於犯案前即已預告其友人丙2於
    其消失後，將會有人帶錢來找丙2，並請丙2用該筆金錢償還
    在外之債務，嗣於午○○收押禁見後，即由癸○○將25萬元之現
    金交給丙2，並交代係用以清償午○○之債務等情，亦如上述
    ，足見此25萬元應屬午○○之犯罪所得。
    基上，己○○計有710萬元之犯罪所得，午○○計有205 萬元(計
    算式：60萬元＋120萬元＋25萬元＝205萬元)、及如附表編號5 
    至8 所示支票之犯罪所得，癸○○、子○○、庚○○各有60萬元之
    犯罪所得，辰○○亦有30萬元之犯罪所得。茲己○○、午○○、癸○○、子○○、庚○○有與乙1達成和解，己○○、午○○、癸○○、子○○、庚○○均已給付80萬元在案，參照上開說明，應自犯罪所
    得中扣除，故本件應對己○○之630萬元(計算式：710萬元－80
    萬元＝630萬元)，及午○○之145萬元(計算式：205萬元－60萬
    元【以原犯罪所得而非給付之和解金為準】＝145萬元)及上
    開持有支票，並辰○○之30萬元，予以宣告沒收，並於全部或
    一部不能沒收或不宜執行沒收時，追徵其價額。
　　至於癸○○、子○○、庚○○因所給付乙1之和解金(均80萬元)，
    已超過各自犯罪所得(均60萬元)，扣除後，即無庸再予沒收
    或追徵。
十一、辰○○經合法傳喚，無正當理由不到庭，爰不待其陳述逕行
      判決。
貳、不另為無罪諭知部分：
一、己○○就D1槍擊案即起訴書犯罪事實一㈠全部：
  ㈠公訴意旨略以：
　　寶和會前因仲介人D1（真實年籍姓名詳卷）介入處理土方公
    司股權買賣事宜，欲加以教訓D1，遂由於107 年7 月19日前
    某日加入寶和會之己○○，指示寅○○對D1進行槍擊，並表示開
    槍報酬為500 萬元。寅○○接受指令後，於107 年7 月19日12
    時15分許，持自備之可發射金屬子彈具有殺傷力之改造手槍
    （內含制式子彈6 顆），前往址為臺北市○○區○○路000 巷0 
    號之洗車場旁埋伏，並趁D1至該洗車場取車之際，持上開槍
    彈朝D1連續擊發6 發子彈，隨即逃逸離去，致D1右小腿遭子
    彈射擊貫穿，而受有右側小腿兩處撕裂傷之傷害（傷害部分
    未據告訴）。寅○○嗣於107 年8 月17日自行前往臺北市政府
    警察局中山分局投案，並謊稱係受真實姓名年籍不詳綽號「
    仔仔」成年男子之指示為之(寅○○所涉持有槍彈部分，前經
    臺灣臺北地方法院【下稱臺北地院】以107 年度訴字第931 
    號判決有期徒刑3 年6 月確定)。寅○○於入監執行前，就寶
    和會前承諾之報酬500 萬元，經己○○自其中取走100 萬元後
    ，取得所餘之400 萬元，寅○○並將其中60萬元交付其不知情
    之家屬甲5使用。寅○○於108 年9 月9 日入監執行後，寶和
    會組織成員即不定期前往接見，並給付其每月3 萬元之安家
    費，作為寅○○執行寶和會命令而服刑之代價。
　　因認己○○所為亦涉犯組織犯罪防制條例第3條第1項前段之指
    揮犯罪組織罪嫌。
　㈡然按犯罪事實應依證據認定之，無證據不得認定犯罪事實，
    刑事訴訟法第154條第2項定有明文。又證據之證明力，雖由
    法院本於確信自由判斷，但不得違背經驗法則及論理法則、
    且無證據能力、未經合法調查之證據，不得作為判斷之依據
    ，刑事訴訟法第155條復有明文。
　  本件公訴意旨認己○○於107年7月19日前，即係寶和會之大組
    長，而指示寅○○於上開時、地，對D1進行槍擊，所舉之主要
    證據及其內容，除有關D1遭寅○○所槍擊部分確可認定外，其
    餘關於寅○○係受己○○以寶和會大組長之身分所指示部分，並
    無法憑諸甲3、甲4於偵訊中之臆測或傳聞證述、及甲5於偵
    訊中有關寅○○事後拿取金錢(包括甲5之帳戶資料)所為證述
    等，予以推認，而寅○○於監獄之接見錄音譯文，雖可為佐證
    ，然因於訴訟上使用該證據資料，即過度侵害受刑人之秘密
    通訊自由，而應禁止使用，此部分事實即不能認定，茲析述
    如下：
  １依寅○○之自承（見北院107訴931卷第129頁），及卷內偵查報
    告（見偵13卷第7至9頁、121至131頁）、監視器畫面截圖及
    採證照片（見偵13卷第25至32、135至152、163至177頁、偵
    14卷第33至47、392至474頁）、內政部警政署刑事警察局10
    7年7月26日刑紋字第1070074096號鑑定書（見偵13卷第153
    至159頁）、內政部警政署刑事警察局107年10月25日刑鑑字
    第1070075465號鑑定書（見偵14卷第225至231頁）、臺北市
    政府警察局鑑定書及附件照片（見偵14卷第119至123、285
    至295、345至350、353至361頁）、國防醫學院三軍總醫院
    附設民眾診療服務處診斷證明書（見偵14卷第201頁）、現
    場勘察報告（見偵14卷第299至319頁）、勘察採證同意書、
    現場圖（見偵14卷第324至327、329、331至334、335至341
    頁）、臺北地院107年度訴字第931號判決（見原審卷四第27
    至33頁），固可認寅○○於107年7月19日12時15分許，持可發
    射金屬子彈具有殺傷力之改造手槍（內含制式子彈6顆），
    前往址為臺北市○○區○○路000巷0號之洗車場旁埋伏，並趁D1
    至該洗車場取車之際，持上開槍彈朝D1擊發6發子彈，隨即
    逃逸離去，致D1右小腿遭子彈射擊貫穿，而受有右側小腿兩
    處撕裂傷之傷害（傷害部分未據告訴），且寅○○嗣於107年8
    月17日自行前往臺北市政府警察局中山分局投案時，稱係受
    真實姓名年籍不詳綽號「仔仔」成年男子之指示為之。
　２然①甲3於偵查中雖證稱：我於108年8、9月間加入寶和會，我
    知道的第1件案子，是寅○○去做的，他於107年間涉及1件臺
    北市中山區的槍擊案，在他犯案時我還沒有加入寶和會，但
    於108年6、7月間，寅○○跟我說他要去自首（應指服刑）了
    ，叫我們要乖一點，後來我聽別人說他就是因為之前槍砲的
    案件要進去執行，寅○○有跟我說他是幫公司去開槍的。寅○○
    主動投案好像是因為公司受不了警察掃蕩，讓酒店業績變很
    差，所以「俊哥」（即己○○）他們就決定叫寅○○直接去投案
    ，當時「俊哥」跟「強哥」（即未○○）說這是公司的意思，
    叫寅○○自己去投案。寅○○的安家費是「俊哥」交代「強哥」
    處理，有部分是用匯款的。「強哥」有叫我去給寅○○會客，
    我主要都是為了給他安家費才去會客，安家費都是「強哥」
    拿給我的。因為安家費是「俊哥」指示「強哥」處理，寅○○
    這條槍擊案應該就是「俊哥」這組人馬指示的，但具體執行
    方式我不清楚。據我所知，槍手在執行前會先拿到1筆安家
    費用，之後如果入監的話就會定期發給（見偵11卷第621至6
    35頁）。又②甲4於偵查中雖證稱：之前在新北市三重區長壽
    西街「強哥」租屋處，寅○○因為那件槍擊案要入監的時候，
    我聽到「強哥」交代「阿砲」（即寅○○）入監後要乖一點，
    不要違反裡面的規定，「強哥」還跟「阿砲」說，公司即寶
    和會已經答應1個月會給他3萬元做為薪水。之前我還聽過「
    阿砲」跟「寶哥」講電話，電話中「寶哥」是叫寅○○「阿文
    」，當時「阿砲」是開擴音，所以我在旁邊也有聽到他們的
    對話，「寶哥」叫「阿文」不要等到通緝後才要去執行，並
    希望他不要在外面一直吃藥，「阿砲」掛完電話後，有跟我
    說對方是「寶哥」。寅○○是幫公司去開槍的，「強哥」之前
    有提到過，如果幫公司開槍，一個月固定就可以拿3萬塊（
    見偵10卷第669至677頁）。而③甲5於偵查中雖證稱：寅○○有
    曾經拿大額的現金回家給我，他講是60萬元，他有拿一些走
    ，我沒有看他拿多少錢，但最後我看是30萬元，我把這30萬
    元存起來（見偵11卷第565 至567 頁，卷附甲5之帳戶定期
    存款存單計息明細查詢亦顯示有定期存款30萬元，見偵11卷
    第561頁）。
　　然觀諸甲3上開所述：「我聽別人說」、「寅○○主動投案好
    像是」、「寅○○這條槍擊案應該就是」、「具體執行方式我
    不清楚」，及甲4上開所述：「我聽到『強哥』交代」、「『強
    哥』之前有提到過」等語，可知甲3、甲4於偵查中之證述內
    容，多係臆測、或傳聞而來，自需其他事證加以佐證。而寅
    ○○拿現金回家，其緣由為何，亦無法單憑甲5上開之證述查
    明。但寅○○不論於偵查或原審審理中，均係類似：是在夜店
    認識「仔仔」，我跟「仔仔」說我剛關出來沒錢，我想賺錢
    ，「仔仔」就給我開槍的任務（見原審卷三第330頁）甲5的
    錢來源為何，我不清楚（見原審卷三第332頁）公司給的安
    家費是由未○○給的，是臺北市中山區百富酒店給其之圍事費
    用（見偵11卷第226頁）等之迴避供述，遑論己○○就此提起
    上訴，根本否認涉有公訴意旨此部分所指之犯行(見本院卷
    四第279頁)。則依上開證據資料，仍不得遽以認定己○○有以
    寶和會大組長之身分指示寅○○槍擊D1，無待贅言。
　３而公訴意旨對此，雖提出寅○○之監獄接見譯文(見偵11 卷第1
    65至193頁)，主張其中確有「3萬」、「60萬」、「終身俸
    」、「總共拿500萬」、「100萬『俊哥』拿去了啊」等內容(1
    09年1月3日、109年4月10日、109年6月8日之接見錄音)，而
    足為上開證據資料之佐證，然查：
　⑴上開寅○○於監獄行刑法109年7月15日修正施行前，在監獄中
    與他人之接見時，經監獄所為之談話錄音，過往實務，依修
    正前該法第65條規定：「接見時，除另有規定外，應加監視
    ；如在接見中發見有妨害監獄紀律時，得停止其接見」，咸
    認監所於受刑人接見時，對其談話內容予以錄音，並不構成
    違法監聽，錄音亦屬監視受刑人接見之方式，為依法令之行
    為，而非出於不法手段所取得(最高法院93年度台上字3304
    號判決意旨參照)。
　⑵然刑事訴訟法所謂「證據禁止」，主要有二層內涵，一是證
    據取得禁止，乃國家機關應依法定要件或程序取得證據之行
    為規範，不符法定要件或程序即不得取證‧‧‧；其二是證據
    使用禁止，乃禁止法院將已取得之特定證據，作為裁判之基
    礎‧‧‧二者內涵不同，不存在必然連動關係，亦即‧‧‧合法取
    得證據亦不必然容許法院使用，應分別以觀(最高法院106年
    度台上字1161號判決意旨參照)。又法院適用刑事訴訟法第1
    55條第2項關於證據能力之概括規定，即無證據能力之證據
    不得作為判斷之依據時，應注意憲法優位性原則，貫徹憲法
    保護基本權之客觀價值，及履行我國業已施行之公民與政治
    權利公約有關規定，更屬當然。
　⑶實則，司法院大法官釋字第756號解釋已指出：憲法第 12 條
    規定「人民有秘密通訊之自由」，旨在確保人民就通訊之有
    無、對象、時間、方式及內容等事項，有不受國家及他人任
    意侵擾之權利，此項秘密通訊自由乃憲法保障隱私權之具體
    態樣之一，為維護人性尊嚴、個人主體性及人格發展之完整
    ，並係保障個人生活私密領域免於國家、他人任意侵擾及維
    護個人資料之自主控制，所不可或缺之基本權利。而法律使
    受刑人入監服刑，目的在使其改悔向上，適於社會生活，並
    非在剝奪其一切自由權利。其理由書並註明：參照聯合國大
    會 1990 年 12 月 14 日 甲/R丁S/45/111 號決議通過之受
    監禁者待遇基本原則第 5 點規定，除可證明屬監禁所必要
    之限制外，所有受監禁者均保有其在世界人權宣言，以及經
    濟社會文化權利國際公約、公民與政治權利國際公約及其任
    擇議定書所規定之人權及基本自由。而公民與政治權利公約
    第17條第1項，原即明定：「任何人之私生活、家庭、住宅
    或通信，不得無理或非法侵擾，其名譽及信用，亦不得非法
    破壞」。
　　甚者，監獄行刑法於109年7月15日修正施行後之第71條，復
    明定：「監獄對受刑人之接見，除法律另有規定外，應監看
    並以錄影、錄音方式記錄之，其內容不得違法利用。有事實
    足認有妨害監獄秩序或安全之虞者，監獄得於受刑人接見時
    聽聞或於接見後檢視錄影、錄音內容」。
　　綜上，應認監獄對受刑人於接見時談話之錄音，須於有事證
    足認與監獄之秩序或安全維護有關時，才得加以檢視，否則
    即屬侵害受刑人亦得主張之憲法上秘密通訊自由權利，亦與
    公民與政治權利公約第17條之規定意旨不符。
　⑷本件檢察官之於109年10至11月間，向各該監獄函調寅○○上開
    接見之錄音檔，係為偵辦殺人未遂案件(按：即上開丙1槍擊
    案)，此見卷內臺灣新北地方檢察署當時命法務部矯正署嘉
    義、臺北監獄將上該資料過署參辦之函稿即明(見本院卷六
    第41、42頁)，顯然其初始調取及後續檢視之目的，與寅○○
    所在監獄之秩序或安全維護，全然無涉，參照上開說明，此
    對寅○○於監獄中與他人接見時之秘密通訊自由，該憲法上基
    本權及公民與政治權利公約第17條所定之權利，業已構成侵
    害。故雖各該監獄於寅○○與他人接見時，對其談話內容予以
    錄音，並不構成違法監聽，而非出於不法手段，寅○○上開接
    見譯文於審理中是否容許作為證據，仍應進行個案之利益衡
    量，即權衡所涉公、私利益，決定是否禁止使用之，以合乎
    比例原則（自主性證據使用禁止）。
　  茲寅○○此部分被訴涉犯組織犯罪防制條例第3 條第1 項之參
    與犯罪組織罪嫌，檢察官所主張參與情節，即寅○○上開持有
    槍彈事實，前經臺北地院以107 年度訴字第931 號判決判處
    罪刑確定，有如上述，因該參與犯罪組織行為，與前案非法
    持有可發射子彈具殺傷力之槍枝之犯行，具想像競合犯之裁
    判上一罪之關係，為該確定判決效力所及，而應諭知免訴，
    詳如下述，則使用寅○○上開接見錄音譯文，對追訴寅○○此部
    分參與犯罪組織行為之公共利益上，原無何實益可言。
　　至於己○○本件成立之組織犯罪防制條例第3條第1項前段之指
    揮犯罪組織罪，原係繼續性之行為，而為本院以其於指揮犯
    罪組織期間對乙1擄人勒贖、對甲8恐嚇取財、對丙1槍擊，
    就其最先所犯，論以想像競合，故縱使己○○被訴107 年7 月
    19日前某日即已指揮犯罪組織犯行部分，因寅○○上開接見錄
    音譯文不得作為證據，無法供與其他證據資料相互勾稽，致
    此期間之指揮犯罪組織行為，應自犯罪事實中予以減縮，對
    追訴之公共利益而言，亦無造成嚴重不當之侵害。
　　綜上，既然使用寅○○上開接見錄音譯文作為證據，即屬對其
    於憲法上之秘密通訊自由基本權造成侵害，並有違公民與政
    治權利公約第17條規定意旨，且追訴寅○○或己○○此部分所涉
    之參與或指揮犯罪組織犯行，實益難謂重大，均如上述，應
    認使用寅○○上開接見錄音譯文，其本身所造成之私益侵害，
    已超過所能保全之公益，不符比例原則，而須自主性地禁止
    其作為證據。　　
　４綜上所述，本件公訴意旨認己○○於107年7月19日前，即係寶
    和會之大組長，而指示寅○○於上開時、地，對D1進行槍擊，
    在寅○○於監獄之接見錄音譯文，因過度侵害其秘密通訊自由
    之私益，經衡諸此部分犯行之追訴公益，應予禁止使用後，
    茲檢察官所舉其餘證據資料，就己○○此部分涉及指揮犯罪組
    織部分，無非臆測、傳聞或無足證明之證述，自屬不能認定
    犯罪，而此部分與前述己○○經論科之犯行，因有一罪之關係
    ，故就此不另為己○○無罪之諭知。
二、己○○就被害人丁1槍擊案即起訴書犯罪事實一㈡中指揮犯罪組
    織部分：
　㈠公訴意旨略以：
　　寶和會因故欲恐嚇丁1（真實年籍姓名詳卷），遂由於108 
    年6 月13日前某日加入寶和會之己○○，指示丑○○至丁1位於
    臺北市內湖區之住處（地址詳卷）持槍射擊大門進行恐嚇，
    並表示開槍報酬為70萬元，及嗣後入監每月3 萬元之安家費
    ，丑○○隨即以Google Map搜尋並記憶己○○所述之該址，並於
    108 年6 月14日11時14分許，持自備之可發射金屬子彈具有
    殺傷力之改造手槍（內含制式子彈3 顆、非制式子彈2 顆及
    不具殺傷力子彈1 顆），抵達該址丁1之住處前，對大門連
    續擊發3發制式子彈，致該鐵門玻璃破損、鐵門凹陷，且使
    斯時在屋內之許佳雯等人心生畏怖。丑○○開槍後，旋即換搭
    數輛不同計程車逃逸，並將上開槍枝（內尚含非制式子彈2 
    顆及不具殺傷力子彈1 顆）丟棄在新北市淡水區漁人碼頭旁
    之河中，嗣返回其前委由午○○承租之臺北市○○區○○街000 號
    0 樓000 室藏身，己○○並於當日至丑○○該址藏身處交付丑○○
    30萬元現金，供其躲藏、逃亡之用。嗣經警方循線於108 年
    6 月21日，至前址藏身處逮捕丑○○，並扣得現金30萬元，復
    依其供述，至新北市淡水區漁人碼頭旁，打撈扣得上開槍枝
    （內含非制式子彈2 顆及不具殺傷力子彈1 顆），丑○○並謊
    稱係因與萬少丞有口角糾紛，得知其出入該址，故至該址開
    槍云云(丑○○所涉持有槍彈、恐嚇危害安全及毀損部分，前
    經士林地院以108 年度審訴字第737 號判決有期徒刑3 年8 
    月、7 月，應執行有期徒刑4 年確定)。丑○○於108 年6 月2
    2日因另案入監執行，就寶和會組織前承諾之報酬，由午○○
    指派律師於108年6 月下旬某日交付丑○○之家屬甲6共43萬元
    ，每月安家費部分，由午○○、卯○○按月交付數萬元不等之現
    金與丑○○之家屬，作為丑○○執行寶和會命令而服刑之代價。
　　因認己○○所為亦涉犯組織犯罪防制條例第3條第1項前段之指
    揮犯罪組織罪嫌。
　㈡本件公訴意旨認己○○於108 年6 月13日前，即係寶和會之大
    組長，而指示丑○○於上開時、地，對丁1進行槍擊，所舉之
    主要證據及其內容，除有關丁1遭丑○○所槍擊部分確可認定
    外，其餘甲2於偵訊中之指證，已為自身於原審審理中所推
    翻，至於甲3於偵訊中之證述，則多屬臆測、傳聞，而甲6於
    偵訊中有關丑○○事後拿取金錢(包括甲6之帳戶資料)所為證
    述，亦無法予以推認，茲作為佐證之丑○○於監獄中接見錄音
    譯文，因於訴訟上使用該證據資料，亦過度侵害受刑人之秘
    密通訊自由，而應禁止使用，此部分事實同屬不能認定，茲
    析述如下：
　１依丑○○之自承（見偵12卷第21至35頁、原審卷一第421至425
    頁），丁1、許佳雯偵查中之證述（見偵16卷第174至176頁
    ），及卷內監視器錄影畫面截圖（見偵3卷第73至77頁、偵1
    2卷第43至47、49至51、57至62頁）、自願受搜索同意書、
    新北市政府警察局刑事警察大隊搜索扣押筆錄暨扣押物品目
    錄表（見偵12卷第37至41頁）、己○○車號000-0000號車輛詳
    細資料報表（見偵12卷第63頁）、租賃契約書照片（見偵3
    卷第77至78頁），並士林地院108年度審訴字第737號判決（
    見偵12卷第9至17頁），固可認丑○○於108年6月14日11時14
    分許，持自備之可發射金屬子彈具有殺傷力之改造手槍（內
    含制式子彈3顆、非制式子彈2顆及不具殺傷力子彈1顆），
    抵達前址丁1之住處前，對大門連續擊發3發制式子彈，致該
    鐵門玻璃破損、鐵門凹陷，且使斯時在屋內之許佳雯等人心
    生畏怖。丑○○開槍後，旋即換搭數輛不同計程車逃逸，並將
    上開槍枝（內尚含非制式子彈2顆及不具殺傷力子彈1顆）丟
    棄在新北市淡水區漁人碼頭旁河中，嗣於同日20時許，返回
    其前委由午○○承租之臺北市○○區○○街000號0樓000室藏身，
    己○○並於同日21時許，至丑○○該址藏身處。嗣經警方循線比
    對監視器畫面，於108年6月21日10時22分許，至前址藏身處
    逮捕丑○○，並扣得現金30萬元，復依其供述，至新北市淡水
    區漁人碼頭旁，打撈扣得上開槍枝（內含非制式子彈2顆及
    不具殺傷力子彈1顆），丑○○並稱係因與萬少丞有口角糾紛
    ，得知其出入該址，至該址開槍。
　２然甲2於①偵查中雖證稱：約在案發前1 個月，丑○○遇到己○○
    表示缺錢又遭通緝，希望有打工機會，己○○表示要想一下。
    到108 年6 月13日公祭場合，己○○說有案子可以給丑○○，說
    開槍恐嚇他們，不要打到人，打門就好，並唸地址給丑○○，
    丑○○當場用google map搜尋並記憶，己○○表示後續如果被抓
    不用擔心，他會處理，報酬一開始會先給50萬元，之後每月
    有3 萬元，己○○沒有提供槍枝，他知道丑○○自己有槍。隔天
    丑○○就去開槍了，事發後丑○○回到之前午○○幫他租的房子，
    之後己○○就到該處拿30萬元給丑○○，並表示能躲就盡量躲。
    丑○○被抓到時，謝政翰律師就自動來找他，丑○○沒有給付律
    師費，警詢時因想趕快結束製作筆錄，和律師討論後，丑○○
    就隨便說是跟人家吵架，不想講出上面的人。丑○○入監後，
    於會客時有問甲6有沒有拿到錢，甲6說有人給她40萬元，每
    個月甲6去會面時，丑○○都會詢問安家費是否有收到，也有
    請甲6記載，甲6說每個月的安家費都會存起來，可以安心。
    未○○等朋友也會去會客，是去關心及說明安家費的事，每個
    月都會存3,000 元零用錢給丑○○使用（見原審卷三第405至4
    13頁）。但嗣於②原審審理中，卻係稱：沒有人指使丑○○犯
    案，是因為先前在酒店與他人發生口角一時氣憤（見原審院
    卷三第132頁），丑○○之前有投資100萬元在百富酒店，是未
    ○○幫忙投資的，每個月才有3萬元分紅（見原審卷三第137頁
    ），而推翻自身先前所為之證述。
　３至於甲3於偵訊中，雖有證述：丑○○的案子，是我在男模會館
    開幕時，聽到其他人在聊天說他被查獲時，身上還是家裡還
    有槍枝，並說要回公司後要再討論這件事情，因為會館不適
    合談。據我所知，槍手在執行之前會先拿1筆安家費，之後
    如果入監的話，就會定期發給。公司後來有給丑○○安家費，
    應該是己○○交代下面的人去辦的，我不知道丑○○是跟誰的，
    具體誰在處理我不清楚（見偵11卷第621至635頁）。然由甲
    3上開「聽到他人」、「據我所知‧‧‧應該是」、「具體‧‧‧
    我不清楚」所述，可知其偵查中之證述，亦屬臆測、傳聞而
    來。
　４而甲6於偵訊中雖證述：丑○○另案入監執行後，由謝政翰律師
    於108年6月下旬某日，與丑○○之家屬甲6約在臺北市復興SOG
    O館外之頂呱呱交付43萬元，每月丑○○於108年8月30日自監
    所寄送2萬元之匯票1張給甲6，謝政翰律師於108年9、10月
    間某日，與甲6約在上開頂呱呱交付3萬元，嗣由午○○分別於
    108年10月16日、12月5日、12月19日、109年1月16日、2月1
    7日、3月20日，與甲6約在上開頂呱呱或甲6住處前交付4萬
    元、12萬元、6萬元、6萬元、6萬元、6萬元，後由卯○○以轉
    帳方式，分別於109年5月17日、6月16日、7月15日、8月15
    日、9月18日、11月20日交付5萬元、5萬元、6萬元、6萬元
    、6萬元、12萬元給甲6，丑○○經扣案之30萬元，發還後亦經
    丑○○寄送30萬元之匯票1張給甲6，丑○○並於每次甲6接見時
    ，均向甲6確認是否按時收到錢（見偵11卷第761至764頁，
    亦可見甲6之帳戶資料等，如卷內甲6扣案帳冊影本【見偵11
    卷第739至741頁】、甲6元大銀行存款存摺影本【見偵11卷
    第743至747頁】、甲6手機LIN丁對話紀錄截圖【見偵11卷第
    751至758頁】)。然甲2於原審審理中，已改稱丑○○之前有投
    資100萬元在百富酒店，每個月才有3萬元分紅，有如上述，
    丑○○於審理迄今，亦否認上開款項與丁1槍擊案有關(見原審
    卷一第422頁)。
　５綜上，於欠缺其他佐證之情形下，上開證據資料尚不得認定
    己○○有以寶和會大組長之身分指示丑○○槍擊丁1，亦屬當然
    。公訴意旨對此所提出，內有「你一個月還有5萬(按：指丑
    ○○)」、「店沒開啊‧‧‧都沒收入了啊‧‧‧你的有啊(按：指丑
    ○○)」等內容(108年10月16日、109年5月18日之接見錄音)之
    丑○○之監獄接見譯文(見原審卷三第415至451頁)，雖主張其
    中足為上開證據資料之佐證，然查：
　⑴本件檢察官亦係為偵辦殺人未遂案件(按：即上開丙1槍擊案)
    ，而於109年11月間，向監獄函調丑○○上開接見之錄音檔，
    此見卷內臺灣新北地方檢察署當時命法務部○○○○○○○將上該
    資料過署參辦之函稿即明(見本院卷六第43頁)，其調取及檢
    視之目的，與丑○○所在監獄之秩序或安全維護，並無關係，
    參照上開說明，此對丑○○於監獄中與他人接見時之秘密通訊
    自由，該憲法上基本權及公民與政治權利公約第17條所定之
    權利，確已構成侵害，亦應進行個案之私益、公益間之比例
    原則衡量，決定是否禁止使用之。
　⑵茲丑○○此部分亦係被訴涉犯組織犯罪防制條例第3 條第1 項
    之參與犯罪組織罪嫌，而檢察官所主張參與情節，即丑○○上
    開所涉持有槍彈、恐嚇危害安全及毀損部分事實，前經士林
    地院108年度審訴字第737號判決判處罪刑確定，有如上述，
    因該參與犯罪組織行為，與前案之非法持有可發射子彈具殺
    傷力之槍枝之犯行，具想像競合犯之裁判上一罪之關係，為
    該確定判決效力所及，而應諭知免訴，詳如下述，故使用丑
    ○○上開接見錄音譯文，對追訴丑○○此部分參與犯罪組織行為
    之公共利益上，同無何實益可言。
　　又己○○本件成立之組織犯罪防制條例第3條第1項前段之指揮
    犯罪組織罪，原為本院以其於指揮犯罪組織之繼續期間，對
    乙1擄人勒贖、對甲8恐嚇取財、對丙1槍擊，而就其最先所
    犯，論以想像競合，並於此部分罪名之量刑時，予以審酌在
    案，有如上述。故己○○被訴108 年6 月14日前某日即已指揮
    犯罪組織犯行部分，因丑○○上開接見錄音譯文不得作為證據
    ，無法供與其他證據資料相互勾稽，致此期間之指揮犯罪組
    織行為，應自犯罪事實中予以減縮，此部分對追訴之公共利
    益而言，原無造成嚴重不當之侵害。至於己○○此部分犯罪如
    果成立，雖另會構成刑法第305條之恐嚇危害安全罪，有如
    下述，但該罪與己○○所犯之上開犯罪事實㈠㈡㈢相比，罪質顯
    然較輕，對於完成對犯罪之偵、審及執行上之實益，影響亦
    為有限。
　　綜上，既然使用丑○○上開接見錄音譯文作為證據，即屬對其
    於憲法上之秘密通訊自由基本權造成侵害，並有違公民與政
    治權利公約第17條規定意旨，且追訴丑○○或己○○此部分所涉
    之犯行，實益難謂重大，均如上述，應認使用丑○○上開接見
    錄音譯文，其本身所造成之私益侵害，已超過所能保全之公
    益，不符比例原則，亦須自主性地禁止其作為證據。　　
　６綜上所述，本件公訴意旨認己○○於108 年6 月14日前，即係
    寶和會之大組長，而指示丑○○於上開時、地，對丁1進行槍
    擊，在丑○○於監獄之接見錄音譯文，因過度侵害其秘密通訊
    自由之私益，經衡諸此部分犯行之追訴公益，應予禁止使用
    後，茲檢察官所舉其餘證據資料，就己○○此部分涉及指揮犯
    罪組織部分，無非臆測、傳聞或不足以證明之證述，其犯行
    自屬不能認定，而此部分與前述己○○經論科之犯行，因為一
    罪之關係，故就此不另為己○○無罪之諭知。
參、無罪部分：
    己○○就被害人丁1槍擊案(即起訴書犯罪事實一㈡)中恐嚇危害
    安全部分：
    公訴意旨就本判決貳、二之丑○○對丁1槍擊案，雖主張己○○
    另涉犯刑法第305條之恐嚇危害安全罪，然該案件依公訴意
    旨所提出之上開證據資料，於丑○○之監獄接見錄音譯文不得
    使用後，並無法認定係己○○所指示，已如上述，自應就此部
    分為己○○無罪之諭知。　
肆、免訴部分：　
一、公訴意旨略以：寅○○於107 年7 月19日前某日、丑○○於108 
    年6 月14日前某日，加入3 人以上以實施強暴、脅迫、恐嚇
    為手段或最重本刑逾5 年有期徒刑之刑之罪，具有持續性或
    牟利性之有結構性寶和會犯罪組織，並受己○○之指揮，分別
    於前揭時、地為起訴書犯罪事實一㈠㈡部分之犯行，因認寅○○
    、丑○○均涉犯組織犯罪防制條例第3 條第1 項參與犯罪組織
    罪嫌等語。
二、按案件曾經判決確定者，應諭知免訴之判決，刑事訴訟法第
    302 條第1 款定有明文。按刑事訴訟法第302 條第1 款規定
    「案件曾經判決確定者，應諭知免訴之判決」，係以同一案
    件，已經法院為實體上之確定判決，該被告應否受刑事制裁
    ，既因前次判決而確定，不能更為其他有罪或無罪之實體上
    裁判，此項原則，關於實質上一罪或裁判上一罪（如連續犯
    、牽連犯、想像競合犯），其一部事實已經判決確定者，對
    於構成一罪之其他部分，亦均應適用，此種事實係因審判不
    可分之關係在審理事實之法院，就全部犯罪事實，依刑事訴
    訟法第267 條規定，本應予以審判，故其確定判決之既判力
    自應及於全部之犯罪事實（最高法院32年上字第2578號判例
    、49年台非字第20號判例、60年台非字第77號判例意旨參照
    ）。又法律上一罪之案件，無論其為實質上一罪（接續犯、
    繼續犯、集合犯、結合犯、吸收犯、加重結果犯）或裁判上
    一罪（想像競合犯及刑法修正前之牽連犯、連續犯），在訴
    訟上均屬單一性案件，其刑罰權既僅一個，自不能分割為數
    個訴訟客體。而單一案件之一部犯罪事實曾經有罪判決確定
    者，其既判力自及於全部，其餘犯罪事實不受雙重追訴處罰
    （即一事不再理），否則應受免訴之判決（最高法院98年度
    台非字第30號判決意旨參照）。
三、經查，寅○○於107 年7 月19日前某日、丑○○於108 年6 月14
    日前某日，加入前揭公訴意旨所指之3 人以上以實施強暴、
    脅迫、恐嚇為手段或最重本刑逾5 年有期徒刑之刑之罪，具
    有持續性或牟利性之有結構性寶和會犯罪組織後，所參與之
    犯行，即分別係臺北地院107 年度訴字第931 號判決、士林
    地院108年度審訴字第737 號判決所示，參照上開說明，因
    與非法持有可發射子彈具殺傷力之槍枝之犯行，為想像競合
    犯之裁判上一罪之關係。茲因上開犯行，業分別於108 年5 
    月21日經臺北地院107 年度訴字第931 號判決確定，於109 
    年5 月11日經士林地院108 年度審訴字第737 號判決確定在
    案，有如上述，則寅○○、丑○○本案被訴參與犯罪組織罪部分
    ，既為前開確定判決效力所及，原判決以公訴意旨就其等加
    入寶和會而涉嫌參與犯罪組織之犯行再行起訴，應依刑事訴
    訟法第302 條第1 項規定，均為免訴之諭知，經核尚無違誤
    。
四、檢察官就此提起上訴，以涉及犯罪組織及其後實施之犯行，
    應係數行為(見本院卷一第168頁)，而主張寅○○、丑○○所均
    涉犯之組織犯罪防制條例第3 條第1 項參與犯罪組織罪嫌，
    並不受前開確定判決效力所及，並無理由，已如上述，應予
    駁回。
據上論斷，應依刑事訴訟法第369條第1項前段、第364條、第299
條第1項前段、第300條、第368條、第371條、第373條，判決如
主文。
本案經檢察官陳詩詩提起公訴，檢察官高肇祐提起上訴，檢察官
丁俊成到庭執行職務。
中　　華　　民　　國　　111 　年　　8 　　月　　16　　日
                  刑事第十一庭  審判長法　官  張江澤
                                      法　官  郭惠玲
                                      法　官  梁志偉
以上正本證明與原本無異。
恐嚇危害安全部分，不得上訴。
其餘部分，如不服本判決，應於收受送達後20日內向本院提出上
訴書狀，其未敘述上訴之理由者並得於提起上訴後20日內向本院
補提理由書（均須按他造當事人之人數附繕本）「切勿逕送上級
法院」。
                                      書記官  林明慧
中　　華　　民　　國　　111 　年　　8 　　月　　16　　日

附表：       編號 支票號碼 發票人 發票日 付款人 面額 備註 1 000000000 原創公司 108 年10月31日 第一銀行建成分行 100 萬元 已兌領 2 000000000 原創公司 108 年11月15日 第一銀行建成分行 100 萬元 退票 3 000000000 原創公司 108 年12月15日 第一銀行建成分行 100 萬元 退票 4 000000000 原創公司 109 年1 月8 日 第一銀行建成分行 20萬元 已兌領 5 000000000 原創公司 109 年2 月25日 第一銀行建成分行 30萬元 退票 6 000000000 原創公司 109 年3 月25日 第一銀行建成分行 30萬元 退票 7 000000000 原創公司 109 年4 月25日 第一銀行建成分行 60萬元 退票 8 000000000 原創公司 109 年5 月25日 第一銀行建成分行 60萬元 退票 

附件：
見臺灣新北地方檢察署110年12月8日新北檢錫玄109偵31746字第
1100117702號函暨附件(本院卷四第335至429頁)。
編號 時間 己○○手機鑑識內容 備註 1 2020/9/17 上午04：14：28 紅中： 俊哥剛剛東堂的桌有辦法聯絡電話嗎 ①己○○與微信名稱「紅中」對話。 ②本院卷四第338頁。     2 2020/9/17  上午04：14：47 紅中： 剛剛直接嗆我和堂的店又怎樣  3 2020/9/17  上午05：39：13 紅中： 哥我剛剛打給你是因為我有跟他們說這是我們家老哥的店不要鬧  4 2020/9/17 上午05：39：29 紅中： 後來他直接回我那又怎樣  5 2020/9/17  上午05：41：27 紅中： 所以才打給你  6 2020/9/17 上午05：46：04 JUN： 我知道  7 2017/7/31  下午10：46：32 煥棨： 忠孝麗緻 ①己○○與微信名稱「煥棨」對話。 ②本院卷四第339頁。  8 2017/7/31  下午10：46：37 煥棨： 你有沒掛  9  2017/7/31  下午10：47：23 JUN： 沒有耶！但那是和堂的店！可以處理  10 2017/2/17  下午07：28：42 JUN： 我在板橋和堂餐會 ①己○○與微信名稱「小屁孩」對話 。 ②本院卷四第339頁。 11 2020/9/17 上午05：50：27 JUN： 昨天半夜發生在香閣 ①己○○與微信名稱「Monkey」（邵柏傑）對話。 ②本院卷四第339至340頁。  12 2020/9/17 上午05：51：25 JUN： 東堂對上瘋狗偉還有和堂的  13 2020/9/17 上午05：52：16 JUN： 鳥事一件！還是讓你知道一下  14 2020/9/17 上午07：25：41 Monkey： 有打起來嗎  15 2020/9/17  上午11：55：32 JUN： 有  16 2017/6/22  下午07：42：29 未知： 他說看新聞和堂出事了，有人被抓 ①己○○與微信名稱「 雯 」對話。 ②本院卷四第340頁。  17 2017/6/22  下午07：42：54 雯： 所以想關心你一下  18 2017/6/22 下午07：43：01 JUN： 我知道！不關我們的事  19 2017/6/22 下午07：43：16 JUN： 一群小屁孩  20 2019/7/24 上午04：34：34 顏誠： 阿富說他好像從別的堂口跳去寶和會的，不過不確定跟誰 ①己○○與微信名稱「顏誠」對話。 ②本院卷四第341頁。  21 2019/7/24  上午04：34：48 JUN： 應該不是了  22 2019/7/24 上午04：34：59 JUN： 我全沒看過  23 2019/7/25  下午10：14：39 煥棨： 你要用什麼名字 ①己○○與微信名稱「煥棨」對話。 ②本院卷四第341頁。 24 2019/7/25  下午10：15：47 煥棨: 寶和俊？  25 2017/3/25 上午11：53：35 JUN： 姐，我給他的時間到晚上八點！八點前我還沒拿到，我直接開始抓人 ①己○○與微信名稱「小路 Natalie 」對話。 ②本院卷四第342頁。  26 2017/3/25  上午11：54：08 JUN： 翻拍給他看！我是寶和阿俊   27 2017/3/25  上午11：54：18 JUN： 叫他記住  28  聊天資訊（13） 群組名稱     甲V群組 ①通訊軟體微信甲V群組設立、邀請加入等手機畫面翻拍照片及群組內相關人員之對話。 ②本院卷四第342頁、第343頁、第346頁 、第347頁、第348頁、第349頁、第350頁、第351頁、第352頁 、第353頁、第354頁、第355頁、第356頁、第357頁、第358頁 、第359頁、第360頁、第362頁、第363頁、第364頁、第365頁 、第366頁、第367頁、第368頁、第369頁。  29  JUN Liang～梁邀請加入群組  30  修 Liang～梁邀請加入群組  31  Liang～梁 We丙hat ID：liang0000000 地區：八王子市，日本 備註和標籤 電話號碼：0000000000 朋友權限 朋友圈 更多訊息  32 2020/3/16 下午06：37：56 JUN： 年輕人在我那個群就好  33 2020/3/16  下午06：38：26 Liang～梁： 年輕人都退出這個群  34 2020/3/16 下午06：38：42 Liang～梁： 幹部留著  35 2020/3/18 上午03：15：12 修： 誰在公司？   36 2020/3/18 下午08：12：24 Liang～梁： 明天幹部各自通知有領薪的人員到。其餘無薪人員不用過來。  37 2020/3/18 下午08：13：30 JUN： 收  38 2020/4/2  上午12：25：20 修： 明天晚上七點公司開會  39 2020/4/2  上午12：26：44 JUN： 收  40 2020/4/5  上午04：22：08 修： 問一下誰在公司  41 2020/4/5 上 午04：23：02 JUN： 大哥，等一下我問  42 2020/4/7  下午01：41：02 未知： 2：30前安排15人在公司等。  43 2020/4/18  上午12：54：24 Liang～梁： 明天早上公祭8點到公司全員參加著黑西裝白襯衫。  44 2020/4/18  上午11：05：41 Liang～梁： 全部回公司  45 2020/4/18  下午08：31：13 JUN： 星期一早上十點公司集合  46 2020/5/10 上午12：28：53 Liang～梁： 星期一晚上7點全部到公司   47 2020/5/10 上午01：34：48 Liang～梁： 除了俊、龍、麥、志偉外其餘星期一晚上7點到公司。  48 2020/5/18 下午04：43：56 W丁I： 吉米…你要工地有沒有人去顧啊  49 2020/5/18 下午04：44：26 W丁I： 上禮拜顧的零零落落  50 2020/5/18 下午04：50：38 修： 工地現在誰在？  51 2020/5/18 下午07：52；49 JIMMY W甲NG： 哥 每天都有在群組拍照打卡 離開他也有回報 我都會準時在盯 現在都有固定搭配一台車到現場  52 2020/5/28 下午09：34：12 修： 群組的人明天下午13：30公司集合  53 2020/5/30  下午05：58：03 JUN： 顧中山北星期一開始！我第一班！接著麥克、志偉、傑瑞、吉米！以此類推  54 2020/5/30  下午05：59：38 JUN： 有問題的現在先說  55 2020/6/1  上午10：15：53 JUN： 中山北第一班(俊)打卡到  56 2020/6/2  下午04：37：07 未知： 中山北第二班(麥可)打卡撤  57 2020/6/2  下午11：12：39 修： 如果拉警報就全員過去這地址  58 2020/6/3  上午10：10：05 W丁I： 第三班…到  59 2020/6/4  上午10：14：43 傑瑞： 中山北 第四班傑瑞到  60 2020/6/5  上午10：20：13 未知： 中山北今天改八樓 值班人員到  61 2020/6/5  下午09：28：46 Liang～梁： 傑瑞、搖頭、志強、吉米、小蒙以上五組人，下星期一開始每天晚上各派1人駐守敦化公司，時間晚上9：30-早上5點。  62 2020/6/5  下午09：35：42 修： 明天下午4點五組頭到公司開會  63 2020/6/8   上午10：25：48  JIMMY W甲NG： 中山北今天改八樓 值班人員到  64 2020/6/9  上午04：06：33 修： 公司誰在？  65 2020/6/9  上午04：21：17 修： 操你媽的是在混三小的……  66 2020/6/10 下午11：27：56 Liang～梁： 從今天開始喝酒群組解散，中山、工地、晚上公司由各組幹部每日在甲v上面回報人員上下班。  67 2020/6/11  上午01：06：32 Liang～梁： 各組幹部交代組員把喝酒群都刪除。  68 2020/6/11  下午02：58：27 JIMMY W甲NG： 工地jimmy到  69 2020/6/11  下午09：27：37 蒙： 公司晚班 小周到  70 2020/6/11  下午10：39：46 修： 公司班就不用講了  71 2020/6/12 下午01：16：10 Liang～梁： 工地值班- 6/15（一）吉米組 6/16（二）小豪＋小蒙組員 6/17（三）志強組 6/18（四）傑瑞組員＋搖頭組員 6/19（五）傑瑞組員＋搖頭組員 6/20（六）吉米組 6/21（日）志強組員＋小蒙組員 6/22（一）吉米組 6/23（二）小豪＋搖頭組員 6/24（三）志強組 6/25（四）傑瑞組 6/26（五）搖頭組 6/27（六）小蒙組 6/28（日）傑瑞組員＋搖頭組員 6/29（一）吉米組 6/30（二）小豪  72 2020/6/15 下午10：13：51 Liang～梁： 一、小豪 二、搖頭 三、自強 四、傑瑞 五、小蒙 六、吉米。每天晚上駐守敦化公司。時間晚上9：30-早上5點 。  73 2020/6/22 上午11：22：42 Liang～梁： 京華城工地所有上班人員暫時休息，等候通知。  74 2020/6/22  下午06：45：09 W丁I： 老闆…說明天中午各組待命在-有事！  75 2020/6/22 下午08：30：38 Liang～梁： 這幾天中午所有人員待命，如有狀況就前往內湖路二段235巷及麗山街兩處工地。  76 2020/6/22 下午08：31：01 JUN： 收到  77 2020/6/22 下午09：01：15 Liang～梁： 璞森晴 內湖路二段235巷 醍湖 麗山街105巷00號前  78 2020/6/23  下午12：20：23 W丁I： 沒任務的…13：00到公司集合…支援  79 2020/6/23 下午04：29：00 Liang～梁： 幹部人員晚上7點吃飯。  80 2020/6/28 下午10：53：16 Liang～梁： 所有人從現在開始金哥的所有店都不要過去。  81 2020/7/9  下午01：55：30 Liang～梁： 所有人員趕到中山  82 2020/7/9  下午01：58：55 Liang～梁： 所有人員到公司待命。  83 2020/7/9  下午01：59：43 JUN： 不用過去了？  84 2020/7/9  下午02：39：20 志強： 敦化樓下剛有拖車  85 2020/7/9  下午02：40：12 未知： 來了4個皮條  86 2020/7/9  下午02：48：52 S： 先解散，他們人都散了！皮條直接在樓下駐守了  87 2020/7/11  下午10：32：24 Liang～梁： 下星期三，下午3點開會。  88 2020/7/15  下午09：43：53 修： 開會把全部人找來  89 2020/7/19  上午01：59：19 修： 全部人到甲TT樓下  90 202/8/3  上午12：15：43 JUN： 搖頭、志強明天下午二點各帶一個人和我一起去處理事情  91 2020/8/8  上午12：32：47 修： 全體人待命  92 2020/8/8   上午12：33：10 修： 待會可能有狀況  93 2020/8/14 下午03：35：16 JUN： 現在有誰在  94 2020/8/14  下午03：35：28 JUN： 快回報  95 2020/8/14  下午03：35：46 JUN： 晶華  96 2020/8/14  下午03：36：15 Liang～梁： 有在公司的全部去俊哥那  97 2020/8/16  下午04：36：25 修： 星期一下午兩點開會，頭目來就好年輕人不要來。  98 2020/8/21  上午02：08：35 修： 阿翔這是幹部群組如果宏哥有狀況直接發在群組  99 2020/8/29  下午04：47：55 未知： 所有人5：45到公司（包含底的會員）  100 2020/8/29  下午04：53：23 未知： 所有的頭和年輕人都要到  101 2020/8/29  下午04：54：03 未知： 大家彼此電話通知  102 2020/8/29  下午04：54：08 未知： 不要遲到  103 2019/10/14 下午02：38：37 JUN： 老大，你回國了嗎 ①己○○與微信名稱「Monkey」（邵柏傑）對話。 ②本院卷四第371至375頁。  104 2019/10/14 下午02：38：54 Monkey： 嗯嗯  105 2019/10/22 上午02：14：53 JUN： 老大，沒關係！我自己吸收  106 2019/10/22 下午02：44：41 JUN： 是，老大！我知道了  107 2019/12/22 下午09：56：53 JUN： 老大，明天下午二點到北監嗎  108 2019/12/30 下午02：36：51 JUN： 老大，不是我不會處理事情！二邊各說各話，所以我剛才才都不講話！  109 2020/1/11 下午04：54：08 Monkey： 該去收錢了吧  110 2020/1/11 下午09：55：15 JUN： 我待會去收  111 2019/11/17 下午08：07：18 JUN： 大哥，寶哥叫我跟你說明天下午五點敦化開會，要你在群裡發布！你沒接電話我就直接發了！ ①己○○與微信名稱「修 」（戊○○ ）對話。 ②本院卷四第376至378頁。  112 2019/11/17 下午08：41：26 修： 好的  113 2020/5/28  下午05：18：56 修： 博哥：公司負責人姓名，負責人生辰八字，公司類別（從事哪方面）  114 2020/5/28 下午07：20：24 修： 和家  115 2020/6/4  下午05：42：23 JUN傳記載下列文字之圖片與戊○○ 鉉幸鈺杰采湘 和和和和和和   經   公   紀   司  116 2020/6/4  下午05：42：40 JUN： 這六個！挑一個  117 2020/6/6   下午02：50：08 修： 真的希望你要把交接的事放心上  118 2020/6/6  上午02：52：09 JUN： 至於交接的事我會放在心上  119 2020/8/14下 午01：40：16  JUN： 老大，三點我需要到嗎？ ①己○○與微信名稱「Monkey」（邵柏傑）對話。 ②本院卷四第402至403頁。  120 2020/8/14  下午01：42：01  Monkey： 你有事嗎  121 2020/8/14  下午01：45：42 JUN： 是要去Fly公司領薪水！可以去完晶華在過去（五點前）  122 2020/8/14  下午01：46：59 Monkey： 那就來一下  123 2020/8/14 下午03：21：13 JUN： 老大，你們還沒到嗎  124 2020/8/14 下午03：38：00 JUN： 老大，我要處理人！在二樓  125 2020/8/14 下午05：51：15 Monkey： 處理好沒  126 2020/8/14 下午05：56：59 JUN： 快好了  127 2020/8/14 下午03：35：46 JUN： 晶華 ①己○○與微信甲V群組相關人員之對話。 ②本院卷四第403至406頁。  128 2020/8/14 下午03：36：15 Liang～梁： 有在公司的全過去俊哥那  129 2020/8/14  下午03：36：33 S： 晶華酒店  130 2020/8/14  下午03：36：35 傑瑞： 在永和  131 2020/8/14  下午03：36：47 JUN： 永和不用  132 2020/8/14 下午03：37：24 W丁I： 我這邊一台車的人  133 2020/8/14  下午03：40：34 傑瑞： 我剛好樣往中山區 沒關係 我先繞去晶華  134 2020/8/14  下午03：45：31 JUN： 到的先在側門一樓外面等   135 2020/8/14 下午03：45：46 JUN： 不要全部進來  136 2020/8/14 下午04：02：32 搖： 我到了 要不要進去  137 2020/8/14  下午04：03：13 JUN： 現在側門外面等一下  138 2020/8/14  下午04：13：13 搖： 我們另外4人在7-11  139 2020/8/14  下午04：13：27 JUN： 待命  140 2020/8/14 下午04：15：30 搖： 我在樓下側門門口等  141 2020/8/16 下午04：3625 修： 星期一下午兩點開會，頭目來就好輕人不要來。  142  己○○將甲8所傳對話「願高抬貴手，雲淡風輕，了無痕跡」傳給戊○○ ①己○○與微信名稱「修 」（戊○○ ）對話。 ②本院卷四第408頁。 143 2020/8/22  上午02：03：56 JUN： 大哥，所以這件事沒搞頭了吧…  144 2020/8/22  上午02：13：49 修： 還是有機會，但要從長計議…  145 2019/5/15 下午08：38：43 上善若水： 剛剛打過去，他把我黑名單了 ①己○○與微信名稱「上善若水」即周士毅對話 。 ②本院卷四第419頁、第421頁、第422頁。  146 2019/5/15 下午08：42：20 JUN： 要用這種方式處理，那就讓他知道我是誰！  147  上善弱水轉貼： 甲8 小光，3/25的訊息我寫得很清楚，韓國業主的條件 3/28號在7-11碰面，我們談話不超過10分鐘，我有很清楚說我要去問客戶。 3/29號你一直催要資料，我還在問你是什麼意思，最后決定，請他親自來碰面，出來對接，比較透明 4/3號，你們就說跟我的認知不同，第一要用公司配合，流程也要寫出來，合約等等，不是用嘴巴說。 你們說的懲罰條款，當天才說，沒有人會也樣做事，也做不成。 你去翻訊息3/28在7-11，你那位朋友也不在。 前面的內容你都可以翻訊息 如果他們還有意見，請你約公司，把合約或是證據都拿出來。  148  上善弱水轉貼： 甲8 4/3號，你朋友直接恐嚇我，你也在現場很清楚。 你說我當別人面說，流程合約是不是頁要文字化，雙方簽約，我們中間人才有利益。請問我們有談到那一步驟嗎？ 小光3/29談的，既然你剛剛說，會轉達錯誤，4/3號是不是才要開始談新方式。 這件事你要跟你朋友說清楚  149  上善若水轉貼： 甲8 做生意是你情我願，沒有誰對誰錯，第一個沒有合約，沒有白字黑字，哪來的陳罰條款 請問要給什麼交代？ 生意要成有一定的步驟，不是說我口頭答應，這不是小錢，大家都清楚，對方也是口頭，我能相信嗎？ … 就是生意不成，沒有約的必要。  150 2019/5/15 下午11：56：56 上善若水： 剛剛他講完又把我拉黑了  151 2019/5/16 上午12：13：30  JUN： 沒關係！那就叫他躲好吧  152 2019/5/16 上午12：13：47 JUN： 要玩文字遊戲沒關係  

附錄：本案論罪科刑法條全文
組織犯罪防制條例第3條第1項
發起、主持、操縱或指揮犯罪組織者，處三年以上十年以下有期
徒刑，得併科新臺幣一億元以下罰金；參與者，處六月以上五年
以下有期徒刑，得併科新臺幣一千萬元以下罰金。但參與情節輕
微者，得減輕或免除其刑。具公務員或經選舉產生之公職人員之
身分，犯前項之罪者，加重其刑至二分之一。

槍砲彈藥刀械管制條例
第7條第4項
未經許可，持有、寄藏或意圖販賣而陳列第一項所列槍砲、彈藥
者，處五年以上有期徒刑，併科新臺幣一千萬元以下罰金。
12條第4項
未經許可，持有、寄藏或意圖販賣而陳列子彈者，處五年以下有
期徒刑，併科新臺幣三百萬元以下罰金。

刑法
第271條
殺人者，處死刑、無期徒刑或十年以上有期徒刑。
前項之未遂犯罰之。
預備犯第一項之罪者，處二年以下有期徒刑。
第302條第1項
私行拘禁或以其他非法方法，剝奪人之行動自由者，處五年以下
有期徒刑、拘役或九千元以下罰金。
第346條
意圖為自己或第三人不法之所有，以恐嚇使人將本人或第三人之
物交付者，處六月以上五年以下有期徒刑，得併科三萬元以下罰
金。
以前項方法得財產上不法之利益或使第三人得之者，亦同。
前二項之未遂犯罰之。
第347條
意圖勒贖而擄人者，處無期徒刑或七年以上有期徒刑。
因而致人於死者，處死刑、無期徒刑或十二年以上有期徒刑；致
重傷者，處無期徒刑或十年以上有期徒刑。
第一項之未遂犯罰之。
預備犯第一項之罪者，處二年以下有期徒刑。
犯第一項之罪，未經取贖而釋放被害人者，減輕其刑；取贖後而
釋放被害人者，得減輕其刑。